【裁判字號】    92,上更(二),541
【裁判日期】    950704
【裁判案由】    貪污治罪條例等
【裁判全文】
臺灣高等法院刑事判決
上  訴  人
即  被  告  甲○○
選任辯護人  陳峰富律師
            張簡勵如律師
            蕭世光律師
上  訴  人
即  被  告  己○○
指定辯護人  本院公設辯護人乙○○
上列上訴人因貪污治罪條例等案件，不服臺灣臺北地方法院86年
度訴字第2093號，中華民國88年3月12日第一審判決（起訴案號
：臺灣臺北地方法院檢察署86年度偵字第12603號、第12911號）
，提起上訴，經判決後，由最高法院第2次發回更審，本院判決
如下：
    主  文
原判決撤銷。
甲○○依據法令從事公務之人員，連續對於主管之事務，直接圖
利，處有期徒刑柒年，褫奪公權伍年。
己○○依據法令從事公務之人員，共同連續對於非主管之事務，
利用身分圖利，處有期徒刑玖年，褫奪公權捌年。所得財物新台
幣壹佰捌拾參萬玖仟元應予追繳沒收，如全部或一部無法追繳時
，以其財產抵償之。
    事  實
一、甲○○原在台北縣瑞芳鎮公所（下稱瑞芳鎮公所）擔任里幹
    事，於民國79年間，經鎮長周清龍指派代理瑞芳鎮公所清潔
    隊隊長一職，主管瑞芳鎮之環境衛生及垃圾清理之綜合督導
    業務，為依據法令從事公務之人員。81年6月間，瑞芳鎮公
    所在該鎮○○段八分寮地區興建之第一期垃圾衛生掩埋場（
    下稱瑞芳掩埋場）正式啟用，由甲○○負責管理。甲○○知
    悉瑞芳鎮公所與台灣電力公司深澳發電廠（下稱台電公司深
    澳廠）訂立清運契約，每月自台電公司深澳廠清運煤渣，作
    為瑞芳掩埋場覆蓋垃圾之用，瑞芳鎮公所亦未曾為工程業者
    出具棄土同意函，因受當時非經辦環境衛生及垃圾清理之綜
    合督導業務之瑞芳鎮公所秘書余清芳（成年人，查獲前已死
    亡）及瑞芳鎮民代表己○○之關說或廠商之請託，明知廠商
    僅欲取得棄土同意及棄土證明文件，並無至瑞芳掩埋場傾倒
    廢土之真意，竟基於圖利廠商及行使登載不實公文書之概括
    犯意，並就行使附表編號1、2、3、8、10、12、14、16、17
    Ａ項棄土同意函部分，與己○○、余清芳、廠商棄土承辦人
    ，有犯意聯絡，自82年初起，違背誠實義務及濫權禁止，對
    於主管之垃圾掩埋場業務，以瑞芳鎮公所名義，自行擬稿、
    核稿、判行，函覆附表之廠商，同意其等進入瑞芳掩埋場傾
    倒附表數量之工程棄土，使附表廠商持之附於棄土處理計畫
    書，憑向縣市政府工務主管機關辦理開工程序，或以之作為
    參加公共工程招標案之資格審查文件，足以生損害於主管機
    關對於棄土證明審核之正確性及瑞芳鎮公所，而直接圖利附
    表之廠商（附表編號1、2、6、7、9之廠商除外）。甲○○
    明知廠商在取得棄土同意函後，實際工程廢土均棄置他處，
    並未運至瑞芳掩埋場傾倒，竟賡續行使登載不實公文書及圖
    廠商不法利益之概括犯意，與附表編號3、5、12、18、19、
    20 、25之廠商棄土承辦人基於犯意聯絡，或於基隆市政府
    、中華工程股份有限公司北二高北部施工處（下稱中華工程
    公司北二高北部施工處）查詢附表編號8、11、14、21之廠
    商是否至瑞芳掩埋場棄土時，先後11次違法在附表編號3、5
    、8、11、12、14、18、19、20、21、25Ｂ項其職務上所掌
    之公文書，杜撰棄土已運至瑞芳掩埋場作為覆土，再以瑞芳
    鎮公所名義，函覆業者或基隆市政府、中華工程公司北二高
    北部施工處而行使登載不實之公文書，俾供廠商送審合格，
    均足以生損害於主管機關對於棄土證明審核之正確性及瑞芳
    鎮公所。
二、己○○與甲○○係國小同學，於79年至83年間擔任瑞芳鎮鎮
    民代表，在鎮民代表大會對瑞芳鎮公所之行政事項有質詢權
    ，對於瑞芳鎮公所預算有審查權，亦為依據法令從事公務之
    人員。對於瑞芳鎮公所清潔隊之事務，並非其主管或監督之
    業務，明知廠商僅欲取得棄土同意證明文件，並無至瑞芳掩
    埋場傾倒廢土之真意，對於非其主管、監督之瑞芳鎮公所清
    潔隊事務，利用其民意代表身分，基於圖自己及廠商不法利
    益及行使登載不實公文書之概括犯意，並與余清芳就利用身
    分圖利部分，與甲○○、余清芳、廠商棄土承辦人就行使登
    載不實公文書部分，於共同之犯意聯絡，向甲○○關說，而
    由甲○○擬稿、核稿、判行，函覆附表編號1、2、3、16、
    17Ａ項之同意函予該等廠商，同意其等進入瑞芳掩埋場傾倒
    工程棄土，足以生損害於主管機關對於棄土證明審核之正確
    性及瑞芳鎮公所，並使附表編號3、16、17之廠商持之附於
    棄土處理計畫書，憑向縣市政府工務主管機關辦理開工程序
    ，或以之作為參加公共工程招標案之資格審查文件，而直接
    圖利附表編號3、16、17之廠商。又收受附表編號10業者林
    恭交付之30萬元支票，及李博文轉交附表編號8廠商之45,00
    0元、附表編號12、14廠商交付之1,494,000元，向甲○○關
    說，使甲○○核給附表編號8、10、12Ａ項之同意棄土函，
    而圖利自己及使廠商持之附於棄土處理計畫書，憑向縣市政
    府工務主管機關辦理開工程序而圖利廠商，足以生損害於主
    管機關對於棄土證明審核之正確性及瑞芳鎮公所。
三、茲將甲○○受己○○關說或余清芳指示，核發棄土同意函，
    及自行應廠商請託核發之已棄土函件或簡便行文表之事實，
    臚列如下（另有關核發棄土同意函之日期、數量、文號及核
    發簡便行文表日期、文號詳如附表一所示）：
１、業者陳富藏於82年1月間，欲以基一營造股份有限公司（下
    稱基一公司）名義參加基隆市垃圾衛生掩埋場第二期工程之
    投標，依投標須知規定，投標廠商須檢附棄土同意函。陳富
    藏探知可自瑞芳鎮公所取得棄土同意函，乃透過基一公司實
    際負責人柳來成介紹認識己○○，由陳富藏以基一公司代表
    人柳春榮之名義，於82年1月12日，書立申請書，內容略謂
    ：「本公司為承攬前開工程，其廢土方呈請准予傾倒於貴所
    瑞芳掩埋場，所請數量為15萬立方米」云云，持交己○○，
    己○○即轉交甲○○並加以關說。甲○○乃將來文囑咐不知
    情且不熟悉業務之清潔隊員李美華簽辦，惟李美華不敢簽擬
    意見，又簽還甲○○自行核示。甲○○遂於同年1月14日，
    在82北縣瑞清字第647號函稿自擬「原則上同意所請」，惟
    於文中又敘明「經核算掩埋場所需廢棄土方總計僅為13萬立
    方米，所請不足數請另覓他處處理」云云，並決行發給基一
    公司。然因其所核准之數量不足投標所需，經陳富藏再請託
    己○○，轉請甲○○於同年1月19日，在82北縣瑞清字第864
    號函稿自擬「本鎮掩埋場所需廢棄土方，經再核算，尚有進
    場道路鋪添加強及其週圍植生美化綠化所需土方，計8萬立
    方米：同意進場數量更正為21萬立方米」云云，決行發給基
    一公司，作為投標附件，嗣該工程因故流標（附表編號1部
    分）。
２、82年3月初，陳富藏獲知上開工程重新招標，而與九達營造
    股份有限公司（下稱九達公司）經理高裕勝（原名高千年）
    商議參加。於同年月8日，陳富藏所需數量為20萬立方米，
    經陳富藏與己○○商議俟標得工程後，應將工程之土方部分
    轉由己○○承包。陳富藏於同日填寫申請書交由己○○轉送
    甲○○憑辦，甲○○於同年3月19日逕自簽擬82北縣瑞清字
    第3747號函，同意九達公司至瑞芳掩埋場傾倒20萬立方米之
    廢土並發函決行，作為九達公司投標之用，惟九達公司並未
    標得該項工程（附表編號2部分）。
３、奕信建設股份有限公司（下稱奕信公司）於81年間，在基隆
    市興建「名士麗廈」工程（基隆市政府81工建字第0326號建
    造執照），其土方工程委由合偕有限公司（下稱合偕公司）
    承攬。合偕公司工地負責人丁○○透過下包辜清芳介紹識余
    清芳，經余清芳關說，甲○○同意開立5,300立方米之棄土
    同意函。丁○○遂於82年2月12日出具奕信公司之申請書交
    給甲○○，甲○○旋於同日簽擬決行82北縣瑞清字第1853號
    函，同意奕信公司進場傾倒。因丁○○所承攬開挖之廢棄土
    ，均就近載運至基隆市海洋大學附近海邊傾倒，無從取得棄
    土場之填埋完成證明，丁○○再於82年6月21日，以奕信公
    司工地負責人洪英彥之名義申請棄土證明，甲○○明知奕信
    公司棄土並未運至瑞芳掩埋場，竟於82年6月28日，單獨簽
    擬核發「建築廢料及廢土5千3百立方米：業於82.6.1處理完
    竣」云云之不實公文，以82北縣瑞清字第9369號簡便行文表
    發文，使奕信公司得以順利申請使用執照（附表編號3部分
    ）。
４、奕信公司於82年間，另在基隆市○○區○○段455地號等3筆
    土地上興建「美滿新家」2期工程（基隆市政府82工建字第
    0226號建造執照），土方約850立方米，委由合偕公司丁○○處理。丁○○於82年11月24日委由己○○處理，以奕信公
    司名義行文向瑞芳鎮公所申請運至瑞芳掩埋場傾倒，己○○
    遂向甲○○關說，由甲○○於同日決行82北縣瑞清字18970
    號函同意辦理。然丁○○所開挖之工程廢土，係就近載運至
    基隆市海洋大學附近海邊傾倒，甲○○竟於83年1月15日，
    擬稿決行83北縣瑞清字894號內容不實之簡便行文表交予丁○○，證明上開廢土已載運完竣云云，供奕信公司申請使用
    執照（附表編號25部分）。
５、昱國建設股份有限公司（下稱昱國公司）於82年間，在基隆
    市安樂區○○○段外寮小段119地號土地興建「基隆臺北大
    鎮」建築工程（基隆市政府81工建字第0274號建造執照），
    其土方承包廠商聯怡公司，於82年2月23日，出具昱國公司
    之申請書，向瑞芳鎮公所申請29,000立方米之棄土證明，甲○○經余清芳關說，於82年2月25日簽擬決行82北縣瑞清字
    第2432號函，同意昱國公司傾倒建築廢棄物（附表編號4部
    分）。
６、益力營造有限公司（下稱益力公司）於82年間，承攬基隆市
    七堵區○○街20號明德國中至善樓拆除重建工程（基隆市政
    府81工建字第0316號建造執照），益力公司將其中之廢土工
    程，以139萬元轉包耕展開發建設股份有限公司（下稱耕展
    公司）胡石枝承作。胡石枝於82年3月5日出具益力公司之申
    請書，向瑞芳鎮公所申請3千立方米之棄土證明，甲○○單
    獨基於圖利益力公司之犯意，於82年3月6日，以82北縣瑞清
    字第3055號函，同意益力公司傾倒工程廢土。胡石枝將開挖
    之廢土，倒在基隆市○○街之長興國小附近，作為整地回填
    之用，然甲○○竟於82年7月5日，再簽擬決行82北縣瑞清字
    9868號內容不實之簡便行文表，發給胡石枝，證明上開廢土
    已載運完竣云云，供益力公司申請使用執照（附表編號5部
    分）。
７、82年3月間，柏盛營造有限公司、中菲營造事業股份有限公
    司及茂新營造工程有限公司（以下各稱柏盛公司、中菲公司
    及茂新公司），為參加中油公司八堵油庫油槽基地開坪工程
    之招標，各須5千立方米之棄土證明，均向瑞芳鎮公所申請
    棄土證明。甲○○簽擬決行82年3月9日、同年3月15日、同
    年3月31日，以82北縣瑞清字3164、3551及4394號函，分別
    同意柏盛公司、中菲公司及茂新公司至瑞芳掩埋場傾倒廢土
    各5千立方米，供該3家公司作為參加投標之用（附表編號6
    、7、9部分）。
８、里泰建設股份有限公司（下稱里泰公司）於82年3月間，在
    基隆市○○區○○段東勢坑小段950地號土地興建工程（基
    隆市政府81工建字第0443號建造執照），里泰公司負責人黃
    秀煥將該工程之土方部分，以90餘萬元之代價，交由業者李
    銘村及陳志明合夥承包。陳志明透過友人李博文之仲介，以
    5萬元代價交付李博文，李博文抽取10%之佣金5千元後，將
    4萬5千元交付己○○。己○○乃向甲○○關說核給同意函，
    經甲○○富同意後，李博文遂於82年3月13日以里泰公司名
    義出具向瑞芳鎮公所申請2,500立方米棄土證明之申請書，
    交由己○○轉送甲○○辦理，甲○○於同年3月23日，簽准
    決行82北縣瑞清字第3962號函，同意里泰公司傾倒。惟李銘
    村在該工地開挖之廢土，實際係運至基隆市○○街附近蔣水
    所有之空地上，其並與蔣水及女婿王進興洽談，以10餘萬元
    代價作為棄土費用，然因該空地不得棄土，地主遭基隆市政
    府裁罰4萬5千元，李銘村擔心一併受罰，將此事告知李博文
    ，李博文稱會代為解決。嗣基隆市政府於同年7月2日，以基
    府工管字第049681號函詢瑞芳鎮公所，查明廢土有無載至瑞
    芳掩埋場傾倒，甲○○於同年7月21日，簽准決行82北縣瑞
    清字第9764號內容不實之簡便行文表，答覆基隆市政府，略
    謂上開廢土均已載運至瑞芳掩埋場倒置完竣云云（附表編號
    8 部分）。
９、清和建設公司於82年4月間，在台北縣深坑鄉○○段崩山小
    段10筆土地建築工程（81深建字第1548、1549號建造執照）
    ，原由鼎州營造公司承攬，實際開工由峰一營造有限公司承
    造，其土方部分則轉交大誠企業社承包。大誠企業社負責人
    林恭透過介紹認識己○○，即於82年4月19日，至瑞芳鎮己○○之住處，洽商購買2萬立方米之棄土證明，雙方言明每
    立方米為15元，由林恭在己○○寫妥之申請書上蓋章，林恭
    當場並簽發以其弟林昌富為發票人，淡水信用合作社為付款
    人，面額30萬元之支票，交付予己○○。己○○乃持大誠企
    業社之申請書向甲○○關說，甲○○於同日擅權簽准82北縣
    瑞清字第5238號函交予林恭，同意其傾倒。惟開工後，清和
    建設公司又將工程收回，改由洋崴公司承作，清和建設公司
    則另支付對價，向林恭購買棄土證明（附表編號10部分）。
10、三富營造股份有限公司（下稱三富公司）於82年間，承攬北
    二高木柵段萬芳交流道內土石裝載及運棄工程與北二高汐止
    段南港交流道內土方開挖運棄工程，前者棄土量170,650立
    方米，後者棄土量44萬立方米，三富公司實際負責人丁天益
    （已歿）均委由合偕公司負責人李博文辦理。李博文與己○○商議，其中17萬立方米之棄土證明，每立方米計價2元，
    總價34萬元，另44萬立方米之棄土證明，每立方米計價3元
    ，總價132萬元，丁天益給付166萬元予李博文，由李博文抽
    取百分之10之佣金16萬6千元，其餘149萬4千元（原判決誤
    繕為149萬5千元，應予更正）均交給己○○。甲○○經己○○關說，於82年5月15日擅權簽發82北縣瑞清字第6767號函
    ，同意三富公司傾倒170,650立方米之廢土，同年6月18日又
    簽擬決行82北縣瑞清字第8924號內容不實之函，答覆中華工
    程公司北二高北部施工處，略謂：上開廢土均已載運進入瑞
    芳掩埋場作為覆土之用云云（附表編號12部分）。甲○○復
    於同年5月29日簽擬決行82北縣瑞清字第7661號函，同意三
    富公司傾倒44萬立方米之廢土，同年6月10日，再以不實之
    82北縣瑞清字第8445號函復中華工程公司，確認前函屬實（
    附表編號14部分）。
11、三富公司另承攬北二高木柵交流道景美溪西岸土石裝載及運
    棄工程與捷運ＣＮ—260南港機廠工程地面段結構開挖及回
    填工程，前者棄土量16萬立方米，後者棄土量3萬8千5百立
    方米，三富公司負責人丁天益向瑞芳鎮公所申請棄土證明；
    甲○○於82年4月26日簽擬決行82北縣瑞清字第5588號函，
    同意三富公司傾倒16萬立方米之廢土，同年6月18日又一併
    以前開82北縣瑞清字第8924號函，回覆中華工程股份有限公
    司北二高北部施工處，虛偽證明廢棄該16萬立方米之土方均
    已載運完竣云云（附表編號11部分）。甲○○又於同年5月
    29日，簽擬決行82北縣瑞清字第7660號函，同意三富公司傾
    倒3萬8千5百立方米之廢土，然三富公司所開挖之廢土，實
    際上均係運至宜蘭、桃園、大溪等地之違法棄土場棄置，並
    未倒在瑞芳掩埋場（附表編號13部分）。
12、永聖營造有限公司（下稱永聖公司）於82年5月間，承攬基
    隆市安樂區○○○段同小段125─1地號等土地之整地工程（
    基隆市政府82工管字第003號雜項整地執照），為取得開工
    許可，永聖公司負責人莊淑瑾於同年5月26日出具申請書，
    向瑞芳鎮公所申請1,300立方米之棄土證明，甲○○於申請
    同日簽擬決行82北縣瑞清字第7492號函，同意永聖公司傾倒
    廢棄土（附表編號15部分）。
13、新永興工程行（原判決誤繕為沂永興，應予更正）於82年間
    ，承攬業主鴻舜慈建設股份有限公司在台北縣汐止鎮○○段
    智興小段8筆土地建築工程（82汐建字第0813號建造執照）
    之土方部分工程。於82年6月30日，請己○○代為申請7,500
    立方米之棄土證明，其申請書並由己○○代筆。己○○復向
    甲○○關說核給棄土同意函，甲○○遂於同年7月3日，簽擬
    決行82北縣瑞清字第9807號函，同意新永興工程行傾倒廢棄
    土（附表編號16部分）。另新永興工程行承攬台北市○○○○路段4筆土地建築工程（台北市政府82建字第306號建造執
    照）之土方部分工程，於82年6月30日又請己○○代為申請
    4,500立方米之棄土證明，其申請書亦由己○○代筆。甲○○經己○○關說後，於同年7月3日，簽擬決行82北縣瑞清字
    第9808號函，同意新永興工程行傾倒廢棄土（附表編號17部
    分）。
14、聖凱營造股份有限公司（下稱聖凱公司）於82年6月間，承
    攬基隆市○○區○○段726地號新建7樓店鋪住宅工程（基隆
    市政府81工建字第0485號建造執照）。其土方業者於同年6
    月29日，持聖凱公司具名之申請書，向瑞芳鎮公所申請9百
    立方米之棄土證明，甲○○於同年7月3日，簽擬決行82北縣
    瑞清字第9809號函，同意聖凱公司傾倒廢棄土。又於83年1
    月間，簽擬決行83北縣瑞清字第616號內容不實之簡便行文
    表給聖凱公司，證明上開廢土已載運完竣云云，供聖凱公司
    申請使用執照（附表編號18部分）。
15、信普營造工程有限公司（下稱信普公司）於82年7月間，承
    攬基隆市○○路上之某建築工程（基隆市政府81工建字第
    0479號建造執照），其土方部分委由謝東志負責。82年7 月
    2日，謝東志持信普公司蓋章之申請書，向瑞芳鎮公所申請
    840立方米之棄土證明，甲○○於同年7月5日，簽擬決行82
    北縣瑞清字第9867號函，同意信普公司傾倒廢棄土。又於同
    年8月間，再以82北縣瑞清字12330號內容不實之簡便行文表
    ，發給信普公司，證明上開廢土已載運完竣云云，供信普公
    司申請使用執照（附表編號19部分）。
16、業主黃樑基於82年間，在基隆市○○街起造建築工地（基隆
    市82工建字第0094號建造執照），其土方部分以48萬元交由
    合偕公司丁○○承攬。丁○○於同年7月6日，持工地現場主
    任黃基成出具之申請書，向瑞芳鎮公所申請1千立方米之棄
    土證明。甲○○於同年7月9日，簽擬決行82北縣瑞清字第10
    220號函，同意黃樑基傾倒1千立方米之廢棄土。又於82年8
    月30日，再以82北縣瑞清字13302號內容不實之簡便行文表
    ，證明上開廢土已載運完竣云云，供業主黃樑基申請使用執
    照（附表編號20部分）。
17、寬聯建築工程企業有限公司（下稱寬聯公司）於82年7月間
    ，因承攬中華工程公司北二高工程之土方開挖運棄工程。寬
    聯公司於82年7月14日，出具申請書，向瑞芳鎮公所申請23
    萬立方米之棄土證明，甲○○於同日即擅權簽准82北縣瑞清
    字第10444號函，同意寬聯公司傾倒22萬立方米之廢棄土。
    至同年7月21日，甲○○又函復中華工程公司，確認前函屬
    實，使寬聯公司得以向中華工程公司請領工程款2千9百多萬
    元（附表編號21部分）。
18、棟宇建設股份有限公司（下稱棟宇公司）於82年7月間，承
    建在基隆市○○區○○段六筆地號土地之建築工程（基隆市
    政府81工建字第0184、188號建造執照），土方部分以每立
    方米550元代價包給鳴成工程有限公司之王雷金龍處理，原
    準備棄土在林口鄉○○○段下福小段802等地號土地上（即
    台北縣80雜林字第009號雜項執照之基地內），惟因該地並
    非合法棄土場，未獲基隆市政府許可。王雷金龍即於同年7
    月6日，以棟宇公司出具之申請書，向瑞芳鎮公所申請4萬立
    方米之棄土證明，甲○○於同年8月7日，簽准決行82北縣瑞
    清字第10592號函，同意棟宇公司傾倒4萬立方米之廢棄土（
    附表編號22部分）。
19、中麟營造股份有限公司（下稱中麟公司）於82年11月間，承
    建基隆市光華國宅新建工程，其土方部分以7112萬餘元發包
    由淳恩公司承攬，其中棄土總計22萬餘立方米。淳恩公司負
    責人甘家忠為取得棄土證明，以每立方米25元，總計567萬
    餘元向中麟公司報價，甘家忠並於82年11月8日，以中麟公
    司名義向瑞芳鎮公所申請棄土證明。甲○○於同年月20日，
    以82北縣瑞清字第18162號函，同意中麟公司傾倒22萬6 千8
    百78立方米之廢棄土（附表編號23部分）。
20、世電建設有限公司（下稱世電公司）於82年11月間，在台北
    縣汐止鎮自地自建「世電你和我」建築工程，由俊鴻營造公
    司負責興建，土方部分則以每立方米460元之代價，委由新
    揆企業公司之施傳枝與陳建穎合夥承攬。陳建穎即於82年11
    月16日，以世電公司名義向瑞芳鎮公所申請4萬立方米之棄
    土證明。甲○○於同年11月20日以82北縣瑞清字第18646號
    函，同意世電公司傾倒4萬立方米之廢棄土。惟陳建穎取得
    棄土證明後，即與施傳枝拆夥，施傳枝另找廖添泉合作，並
    以廖添泉名義簽發70萬元之支票，向陳建穎買回棄土證明，
    惟該工程實際棄土均倒置在桃園縣觀音、竹圍一帶之私人非
    法棄土場內（附表編號24部分）。
三、案經法務部調查局南部地區機動工作組及臺北縣調查站移送
    臺灣臺北地方法院檢察署檢察官偵查起訴。
    理  由
壹、程序部分：
    按修正後刑事訴訟法施行法第7條之3規定：「中華民國92年
    1月14日修正通過之刑事訴訟法施行前，已繫屬於各級法院
    之案件，其以後之訴訟程序，應依修正刑事訴訟法終結之。
    但修正刑事訴訟法施行前已依法定程序進行之訴訟程序，其
    效力不受影響。」所謂已依法定程序進行之訴訟程序，其效
    力不生影響，包括相關證據法則之適用（參最高法院95年度
    台上字第1208號判決）。經查，92年2月6日修正公布之刑事
    訴訟法，於同年9月1日施行，本案係於86年9月19日繫屬於
    第一審法院，於88年4月13日、90年2月19日（更一審），繫
    屬於本院前審，均於修正刑事訴訟法施行前繫屬於第一審法
    院及本院前審，此有第一審法院收文章蓋於台灣台北地方法
    院檢察署86年9月18日北檢勇黃86偵12603字第8922號送審函
    （原審卷第1頁）、台灣台北地方法院88年4月13日北院義刑
    博86訴93字第9631號函（88年度上訴字第1244卷─下稱上訴
    卷，第1頁）在卷可稽，並經原審法院及本院前審分別於88
    年3月12日、89年5月25日及91年11月22日，於修正刑事訴訟
    法施行前證人潘土生、林志輝、林恭、陳富藏、丁○○、胡
    石枝、蔡順星、黃秀煥、李銘村、施傳枝、陳建穎於法務部
    調查局之陳述，業經原審或本院前審依法定程序提示筆錄並
    告以要旨，並令被告辯論而為合法調查，揆諸前揭說明，上
    開供述證據，自有證據能力，合先敘明（參照最高法院93年
    度台上字第5894號判決）。
貳、實體部分：
甲、被告甲○○部分：
一、訊據上訴人即被告甲○○坦承於代理台北縣瑞芳鎮公所清潔
    隊隊長期間，自行擬稿、核稿、判行如附表所示函件及簡便
    行文表予各該業者等情，惟矢口否認有圖利各該業者之犯行
    。辯稱：瑞芳鎮公所當時所使用之垃圾掩埋場未能如期完工
    ，遂在垃圾場預訂地旁之大山谷闢建臨時掩埋場（下稱臨時
    掩埋場），因該處地勢陡峭，曾發生垃圾車行經該處掉落山
    谷事件，為闢建車輛往來路徑，及垃圾掩埋之必要，須大量
    土方，而當時法令並無規範鎮公所得否同意私人廠商棄土，
    為節省公帑，乃同意免費廢土進場覆於臨時掩埋場，並無明
    知違背法令而圖利自己或他人。故鎮公所乃公告如有需傾倒
    廢土者可向公所提出申請，鎮公所覆予同意函後可運往臨時
    掩埋場傾倒，其所簽發者乃准予傾倒廢土之同意函，而非棄
    土證明。再者，依「一般廢棄物衛生掩埋場設置規範」所定
    ，垃圾掩埋須施用覆土，被告簽發同意函係為符合「一般廢
    棄物衛生掩埋場設置規範」，以達掩埋垃圾腐蝕之目的，並
    無圖利業者之意圖。又檢察官86年6月17日履勘地點，係瑞
    芳鎮第1期垃圾掩埋場，瑞芳鎮公所送法務部台北縣調查站
    之垃圾進場照片9張，均與檢察官現場履勘之地點相同，與
    被告甲○○所指棄土在臨時掩埋場不同，故現場查無覆土，
    故上開證據有誤，不得作為被告有罪之證據云云。
二、經查：
１、被告甲○○坦承：附表Ａ項之同意覆土函，均係其擬稿決行
    ，因當時垃圾場需要一些土覆蓋垃圾，第一次代表來關說，
    就函覆同意所求，未向鎮長報告出具同意函，因鎮長認例行
    性業務，可自行處理，其發函文並未向鎮長報告等語（86年
    度偵字第12603號卷─下稱偵一卷，第3頁、第5頁、第168頁
    、第16 9頁、第181頁，原審卷第21頁、第159頁背面、第
    160 頁正、背面、90年度上更一字第138號卷─下稱更一卷
    ，第56頁、第88頁），並據證人李美華證稱：同意函由被告
    擬稿等語（上訴卷第159頁），並有附表編號1至編號25所示
    之同意函在卷可稽，可知附表之棄土同意函，均係被告甲○○擬稿決行。依瑞芳鎮公所93年6月23日北縣瑞人字第09300
    09626號函，關於被告甲○○可否同意棄土決行判發公文，
    因84年之前該所分層負責辦事明細表闕如，無法確認由何層
    級核定，有該函附卷可稽（本院更二審卷第149頁），惟據
    證人即81年、82年間瑞芳鎮鎮長周清龍證稱：其有授權甲○○依職權處理正式及臨時掩埋場，不清楚甲○○正式開出同
    意土方之數量等語（原審卷第120頁），依證人周清龍所述
    ，被告甲○○經鎮長授權處理瑞芳鎮垃圾場之事項，並得決
    行公文，但鎮長周清龍對於被告甲○○出具同意函並不清楚
    ，是被告甲○○雖經鎮長授權處理瑞芳垃圾場業務，但其出
    具附表之同意函，仍須依法行事，非謂即得任意而為。
２、依行政院環保護署函稱：經查相關之廢棄物清理法及相關條
    文解釋，於81年至82年間並查無禁止鄉鎮（市）管有之垃圾
    掩埋場提供人民兼充棄土場使用，有該署93年6月29日環署
    廢字第0930040926號函在卷可稽，是於81年、82年間提供第
    一期合法之瑞芳掩埋場供傾倒棄土使用，應非法所不許。惟
    (1) 被告甲○○辯稱：廢土進至垃圾場不是倒在第1期之瑞
    芳掩埋場，係倒在旁邊的臨時掩埋場，瑞芳掩埋場不准倒廢
    土，自啟用後即沒讓民間業者傾倒廢土云云（偵一卷第2頁
    背面、第180頁背面、上訴卷第199頁背面、本院95年6月13
    日審判筆錄）；證人長周清龍證稱：其有授權甲○○處理正
    式及臨時掩埋場，不過正式掩埋場並未蓋土，而臨時掩埋場
    挖了一個大坑洞需大量之土方等語（原審卷第120頁），是
    由被告甲○○及證人周清龍所述，被告甲○○之覆土同意函
    即非針對瑞芳掩埋場之覆土所發。(2)又依瑞芳鎮公所80年
    12月4日捌拾北縣瑞清字第17647號函稱：本鎮垃圾場面積狹
    小無需容納大量廢土掩埋之用，所需土量約18噸運土卡車30
    台．．．等語（86年度聲字第1414 號卷─下稱聲字卷，第
    87頁背面），據證人即繼任瑞芳鎮清潔隊隊長陳宏謨證稱：
    瑞芳掩埋場分2期開發，第1期於81年6月間啟用，可使用面
    積為1.7公頃，容量15萬5千3百立方米，實際可容量至多僅
    有18萬立方米，主要係處理瑞芳鎮居民產生之家庭垃圾等一
    般廢棄物，並向台電公司深澳廠清運煤渣作覆土，平均每月
    約使用1千2百公噸之煤渣，至於廢土部分則不予受理及處理
    ，亦禁止廢土傾倒等語（偵一卷第79頁至第81頁、聲字卷第
    126頁至130頁、原審卷第141頁背面、第142頁、更一卷第53
    頁、第54頁），另證人即82年間擔任瑞芳掩埋場管理員之林
    志輝證稱：掩埋場用台電之煤灰及旁邊山坡土方掩埋等語（
    原審卷第122頁），並有台電公司深澳廠92年9月17日Ｄ深澳
    92090066號函及之契約書附卷可稽（本院更二審卷第67頁至
    第84頁），顯見瑞芳掩埋場之容積不大，係以煤渣當作垃圾
    場之掩埋物。(3)綜上，於81年、82年間雖法律未禁止鎮公
    所提供垃圾場供棄土使用，惟該期間瑞芳掩埋場不需大量棄
    土覆蓋，被告甲○○亦表示並無棄土傾倒於瑞芳掩埋場，而
    是由台電公司深澳廠提供煤渣覆土，因此被告甲○○於82年
    間所核發之同意函並非針對瑞芳掩埋場核發，堪以認定。
３、被告甲○○及證人周清龍雖均稱廢土同意函係同意廠商將廢
    土倒至臨時掩埋場，因臨時掩場有一個大坑洞云云。然 (1)
    被告甲○○供稱：所指之臨時掩埋場，係在第一期垃圾掩埋
    場（即前稱之瑞芳掩埋場）、第二期工程預定地旁之大山谷
    闢建之臨時垃圾掩埋場等語（偵一卷第236頁背面、第237頁
    ），證人即瑞三礦業股份有限公司（下稱瑞三公司）總經理
    潘土生證稱：偵一卷397頁照片第1張鏡頭近處係瑞芳公有垃
    圾場，遠處之土地為瑞三公司所有，另3張照片即是第1張照
    片遠處瑞三公司所有土地之照片，均是同一地點，該批土地
    地號為瑞芳鎮○○○段77、78、79、79 -3、81、85地號，
    係瑞三公司向台北縣政府承租，作為種植相思木，以供礦坑
    撐木，79年10月間，上開土地部分遭瑞芳鎮公所之垃圾車傾
    倒廢棄物，曾多次函請瑞芳鎮公所改善，瑞芳鎮公所始運進
    部分土方掩蓋，但「81年至83年間」，瑞三礦業公司並未同
    意瑞芳鎮公所在上開土地傾倒廢土，在該段期間亦無大量廢
    土進入前開土地等語（偵一卷第393頁背面、第394頁正、背
    面），並有瑞三公司函瑞芳鎮公所指稱因鎮公所新建中坑垃
    圾衛生掩埋場使用該公司中坑小段81、85地號土地，請求補
    償地上物，及要求新建工程承包商除開闢之通行道路外，推
    整其公司其餘之土地部分要回復原狀，有瑞三公司79年9 月
    18日 (79)瑞礦總字第190號函可稽（偵一卷第402頁），可
    知被告甲○○所指之臨時掩埋場，係在瑞芳掩埋場「新建期
    間」使用，惟81年、82年間瑞三公司並未同意在該處傾倒廢
    土，在該期間亦無大量廢土傾倒在臨時掩埋場。(2)證人陳
    宏謨證稱：瑞芳鎮○○○段瑞芳掩埋場之外，並無其他合法
    之垃圾掩埋場，甲○○所指之大山谷臨時垃圾掩埋場應為非
    法等語（偵一卷第81頁），再據瑞芳鎮公所92年9月19日北
    縣瑞清字第0920014546號函稱：該所於82年間，並無需要土
    方傾倒於臨時垃圾場之公告。（本院更二審卷第96頁），顯
    見於82年間瑞芳鎮公所亦未對外公告尋求臨時掩埋場之覆土
    。(3)據被告甲○○供稱：當時林志輝係班長，負責管理臨
    時掩埋場等語（原審卷第122頁背面），而據證人林志輝證
    稱：在其管理期間，臨時掩埋場只有垃圾車進入，並無廢土
    車進入等語（原審卷第122頁背面）。(4)經原審於87年12月
    6日履勘結果，現場有2個垃圾掩埋場，一處係第一期主要垃
    圾掩埋場，是處理有污染性垃圾，另一處為臨時掩埋場，係
    處理較無污染性之垃圾、雜物。臨時掩埋場處理垃圾之方式
    是以煤渣代替覆土來掩蓋垃圾雜物等語，有履勘筆錄可稽（
    原審卷第180頁背面）。(5)綜上，依被告甲○○、證人所述
    及文書證據，顯見被告甲○○所稱之臨時掩埋場之土地，係
    由瑞三公司占有使用，並非合法之掩埋場，於瑞芳掩埋場「
    新建期間」使用時，曾遭瑞三公司抗議，而82年間，瑞芳鎮
    公所並未對外公告臨時掩埋場需要廢土，亦無大量廢土進入
    臨時掩埋場，臨時掩埋場係以煤渣覆蓋。顯見被告甲○○稱
    同意函係請業者至臨時掩埋場傾倒廢土云云，並不可採。是
    證人丁○○證稱：廢土有送至瑞芳垃圾場云云（上訴卷第51
    頁），所證非僅與上開事證所證明臨時掩埋場並無業者傾倒
    廢土不符，亦與後述被告所稱未有廠商來協商棄土，及證人
    林志輝所述清運者須證明單不符，證人陳錦鏜有至瑞芳垃圾
    場棄土云云，並不可採。
４、(1)附表被告甲○○所發給之Ａ項覆土同意函，有2種態樣，
    一者是同意申請業者提供某處工地之土石方多少數量作為垃
    圾場掩埋覆土，請「自行載運入場」，例如：附表編號17、
    18 、19、20、21、22、23、24、25；另一者是同意申請業
    者提供某處工地之土石方多少數量作為垃圾場掩埋覆土，但
    須於清運前至瑞芳鎮公所「協商清運事宜」，例如：附表編
    號2、4、5、6、7、8、9、11、12、13、14，依被告甲○○
    所辯既均係欲提供臨時掩埋場覆土，何以有些覆土進場要先
    至鎮公所協商，有些則逕自進場，殊不合理。(2)而據被告
    甲○○供稱：廠商均未前來協商等語（偵一卷第169頁背面
    ）；繼又稱：不清楚廠商是否於10日前來協商，其只負責他
    們來申請之部分，其他後續動作其未參與等語（原審卷第
    170頁背面）；續又稱：其發了20餘張同意棄土函，並無廠
    商來商量表示要倒土等語（更一卷第85頁），而證人林志輝
    稱：瑞芳掩埋場限定瑞芳鎮公所垃圾車進入，清運業者須至
    瑞芳鎮公所財政課購買證明單才能進入掩埋場等語（偵一卷
    第6頁背面、第7頁），是既無廠商來協商棄土，棄土進入垃
    圾場須證明文件，而無棄土進場之證明單，顯見附表廠商根
    本無棄土至臨時掩埋場。(3)附表被告所發出核准同意函之
    覆土量，合計已近180萬立方米，而依被告甲○○提出名揚
    測量工程有限公司（下稱名揚公司）之臨時掩埋場之土方計
    算測量，臨時掩埋場之容量亦僅約55萬立方米，有上開名揚
    公司土方計算測量報告書附卷可稽（附本院更二審卷）；再
    者，被告復堅稱瑞芳掩埋場未有傾倒廢土，業如前述，則被
    告甲○○核發之同意函所允許傾倒之廢土量，實已逾垃圾場
    之容量甚多，被告甲○○亦自承同意進場之棄土量不是其考
    量，只要有廢土進來云云（原審卷第199頁），顯見被告甲○○於核發附表之同意函時，對於垃圾場容量毫不考慮，殊
    違情理。(4)綜上，被告甲○○核發棄土同意函時既未考慮
    臨時垃圾場之容量，而其附表Ａ項同意函所准許之棄土量又
    遠超過臨時垃圾場之容量，亦無廠商協調進入傾倒廢土，而
    廠商向瑞芳鎮公所申請同意函如果目的確係欲倒傾倒廢土，
    豈會經發給同意函之後毫無動靜，被告甲○○發函時豈會不
    考慮垃圾場之容積，顯見被告甲○○於發函之初，即知廠商
    該函件並非用於棄土而是另有所圖，被告甲○○明知仍發給
    不實同意函，其有明知為不明之事項而登載於公文書，並使
    廠商取得不實之證明文件得以申請開工，使廠商圖得不法利
    益之故意。
５、被告甲○○供稱廠商申請文件，因透過己○○及余清芳關說
    ，而己○○是民意代表，他拿來關說只得准其所請等語（偵
    一卷第3頁、第4頁、第180頁正、背面、原審卷第21頁、第
    38 頁、第66頁背面、更一卷第83頁），被告己○○供稱：
    其經余清芳同意幫廠商寫申請書，李博文表示瑞芳垃圾場可
    廢土掩埋，希望透過其關說協調，因其當時係民代很多人找
    其幫忙，李博文、陳富藏等人曾找其幫忙等語（偵一卷第
    443頁背面、第448頁背面、原審卷第40頁），另證人林恭證
    稱：透過友人葉國楨介紹己○○，申請開證明棄土，其前往
    瑞芳鎮火車站旁己○○之住處洽談，己○○表示幫忙等語（
    偵一卷第52頁背面）；證人陳富藏證稱：於82年1月間，其
    為投標基隆市垃圾掩埋場第2期公共工程招標，請己○○協
    助取得瑞芳鎮公所核准函等語（偵一卷第94頁背面）；證人
    丁○○證稱：棄土同意函係透過辜清芳介紹，向余清芳買等
    語（86年度偵字第12911號卷─下稱偵二卷第19頁背面）；
    證人李博文證稱：其在合偕公司任職時，負責向廠商招攬廢
    棄物清除生意，並私下以合偕公司名義招攬廢土證明書生意
    ，賺取仲介佣金，81年間認識己○○，己○○說有管道取得
    棄土證明，乃委由己○○向瑞芳鎮公所取得證明等語（偵一
    卷第419頁正、背面），互核被告甲○○、己○○所述與證
    人林恭等人所述相合，顯見被告甲○○出具附表部分同意函
    係因被告己○○、余清芳之關說而為，惟被告己○○有向附
    表編號8、10 、12、14之廠商收取棄土同意函之對價合計
    183.9萬元（詳後述），被告己○○均供稱與被告甲○○並
    無金錢往來，錢交予余清芳，復無法證明被告甲○○有自余
    清芳處取得金錢之不正利益，縱被告甲○○因被告己○○、
    余清芳之關說而核發棄土同意函，洵難認其等係基於共同之
    犯意聯絡而圖利廠商。被告甲○○與己○○、余清芳、廠商
    之棄土承辦人就附表編號1、2、3、8、10、12、14、16、17
    之Ａ項棄土同意函均知不實，不會用於棄土，而是廠商要取
    得工務主管機關開工許可，或以之作為參加公共工程招標案
    之資格審查文件，是被告甲○○與廠商棄土承辦人就附表編
    號5、6、7、9、11、13、15、18、19、20、21、22、23、24
    、25之行使登載不實公文書；與己○○、余清芳、廠商之棄
    土承辦人就附表編號1、2、3、4、8、10、12、14、16、17
    之行使登載不實公文書，有犯意聯絡。
６、瑞芳掩埋場及臨時掩埋場，並無廢土進入傾倒，詳如前述，
    惟被告甲○○於擬具決行附表Ａ項覆土同意函後，應附表編
    號3、5、12、18、19、20、25之業者要求，或於基隆市政府
    、中華工程公司北二高北部施工處查詢附表編號8、11、14
    、21是否廠商至瑞芳掩埋場棄土之事實時，杜撰棄土已運至
    瑞芳鎮垃圾場作為覆土，而函覆業者或基隆市政府、中華工
    程公司北二高北部施工處，有附表編號3、5、8、11、12、
    14、18、19、20、21、25Ｂ項函件附卷可稽。此外，附表編
    號3，據證人丁○○證稱：「名士麗廈」所挖之廢土係倒在
    海洋大學對面海邊等語（偵二卷第21頁）；附表編號5，據
    證人胡石枝證稱：耕展公司轉包益力公司之廢土方，係倒在
    基隆市○○街長興國小，未曾倒在瑞芳鎮公所之垃圾場等語
    （偵一卷第67頁、聲字卷第196頁背面）；附表編號8，據證
    人李銘村證稱：廢土未曾運至瑞芳鎮公所之垃圾場，而是就
    近運到基隆市○○街蔣水所有之空地等語（偵一卷第376頁
    ）；附表編號11，據證人林恭證稱：其未將廢土運至瑞芳掩
    埋場等語（偵一卷第54頁）；附表編號12，據證人蔡順星證
    稱：公司不曾將廢土運至瑞芳垃圾場等語（偵一卷第159頁
    背面）；附表編號21，據證人莊金水證稱：工程所挖之土方
    ，直接作為北二高路段之路基及路線填土，並未載運出去
    等語（聲字卷第202頁背面），可資佐證，被告甲○○亦供
    稱：發了20餘張同意棄土函，並無廠商來商量表示要倒土等
    語（更一卷第85頁），則被告甲○○既明知廠商並無到瑞芳
    鎮垃圾場棄土之事實，竟出函或簡便行文表，表示廠商確實
    至瑞芳鎮之垃圾場倒置棄土，其顯有明知為不明之事項而登
    載於公文書，並使廠商取得不實之證明文件得以送審之使廠
    商圖得不法利益之故意。被告甲○○請求傳喚證人丙○○、
    戊○○欲證明有棄土車至瑞芳掩埋場傾倒廢土，惟陳稱此二
    名證人無法證明係本件附表廠商去倒廢土等語（本院95年6
    月13日審判筆錄），故此二名證人尚無到庭調查之必要，併
    此敘明。
７、被告甲○○雖坦承受己○○關說及余清芳指示，惟否認有收
    受賄賂，證人即大誠企業社負責人林恭證稱：其經由葉周楨
    之介紹認識己○○，82年初，清和建設公司請其處理工程棄
    土，其至己○○住處洽商，雙方議定開立2萬立方米之棄土
    證明，每立方米代價15元，申請書由己○○擬妥交其蓋章，
    其當場簽發其弟林昌富淡水信用合作社儲蓄部30萬元之支票
    交付予己○○，後將取得之棄土證明轉交給清和建設公司等
    語（偵一卷第52背面至第55頁、第468頁至第469頁）；另證
    人陳富藏證稱：於82年1月初，經由柳來成介紹認識己○○
    ，取得棄土證明，當時與己○○講明，若得標，所有工程之
    土方部分，可由己○○分包，並無瑞芳鎮公所人員向其要錢
    等語（偵一卷第193頁至第200頁、原審卷第68頁）；證人合
    偕公司負責人李博文證稱：其在合偕公司任職時，負責向廠
    商招攬廢棄物清除生意，於81年間，認識己○○，己○○說
    取得棄土證明之管道，其與己○○商議，由其招攬可抽取
    10~15%之佣金，其向三富公司丁天益招攬17萬立方米及44萬
    立方米之廢土證明，另里泰公司委由李姓里長（即李銘村）
    申請2千多立方米，丁天益總共給付166萬元，另李姓里長給
    付5萬元，扣除佣金10%（44萬立方米佣金13萬2千元、17萬
    立方米佣金3萬4千元、李姓里長佣金5千元），其餘均交給
    己○○，實際同意函均與己○○接洽，亦係己○○交付，現
    金亦是交給己○○，在調查局均實在等語，並有李博文書立
    之自白書一紙在卷可稽（偵一卷第418頁至第433頁、原審卷
    第65頁、第168頁背面、第169頁正、背面、第170頁）。證
    人丁○○證稱：奕信公司之「名士麗廈」棄土證明，伊直接
    找瑞芳鎮公所主任秘書余清芳，另「美滿新家」棄土證明，
    花2萬元，透過案外人辜清芳找己○○幫忙取得，辜清芳表
    示休清芳與己○○係同一夥；另黃樑基案，申請書係其請黃
    基成書寫，事後收到己○○送來之瑞芳鎮公所同意棄土之公
    函等語（偵一卷第384頁至第392頁、偵二卷第19頁背、第21
    頁背面），上開與被告己○○或余清芳接洽者，均未言及被
    告甲○○有索賄之要求，而所言及之金錢亦係交予被告己○○，並未交予被告甲○○。被告己○○亦稱：其與甲○○之
    間並無金錢往來，其均交由余清芳處理，不知余清芳是否將
    廠商支付之款項交予甲○○，在調查局之陳述實在等語（偵
    二卷第31背面、原審卷第39頁、第40頁），是尚難證明被告
    甲○○核發廢土證明有檢察官起訴之收取1550萬元不法利益
    之行為，其所為即與貪污治罪條例之對於違背職務之行為收
    受賄賂或不正利益之構成要件不相當。
８、又按圖利罪所指之利益，係指一切足使其本人或第三人（包
    括自然人或法人）之財產增加經濟價值者（含有形、無形之
    財產利益、消極與積極財產利益而言。被告甲○○核發不實
    之棄土同意函予附表之廠商，對於行文附表廠商固均成立行
    使公務員登載不實文書罪，惟附表編號1、2、6、7、9之廠
    商，僅係因此取得投標之資格，嗣均未得標，該等廠商並未
    取得任財產上利益，故被告核發Ａ項棄土同意函所圖利之廠
    商僅限於附表編號1、2、6、7、9以外之廠商，僅該部分成
    立圖利罪，對於發函予附表編號1、2、6、7、9之廠商，則
    僅構成行使公文書登載不實罪，不另成立圖利罪，併此敘明
    。
９、綜上，被告甲○○雖無法證明向廠商收取任何賄賂或不正利
    益，惟其負責瑞芳掩埋場之事務，明知附表之廠商並未棄土
    於瑞芳掩埋場，而亦無法證明附表除編號1、2、6、7、9外
    （取得同意函在於參與投標之用）之廠商確至臨時掩埋場傾
    倒廢土，亦無廠商至瑞芳鎮公所協商棄土，被告甲○○縱經
    鎮長授權可擬搞決行公文，惟其公函仍須據實登載，被告甲○○竟為核發不實之傾倒棄土同意函，使廠高持之附於棄土
    處理計畫書，以憑向市政府工務主管機關辦理開工程序，或
    以之作為參加公共工程招標之資格審查文件，嗣明知廠商並
    未到瑞芳鎮公之垃圾場棄土，仍核發部分廠商已棄土之公函
    ，使廠商得以送審合格，實係對主管之事務，藉由公文書登
    載不實，而達致圖利廠商之目的，事證明確，其犯行堪以認
    定。
三、(1)核被告甲○○所為，係犯行為時貪污治罪條例第6條第1
    項第4款之對於主管之事務直接圖利罪及刑法第216條、第
    213條之行使登載不實公文書罪。(2)惟查被告甲○○行為時
    貪污治罪條例第6條第1項第4款之圖利罪，原規定：對於主
    管或監督之事務，直接或間接圖利者，處5年以上有期徒刑
    ，得併科新台幣1百萬元以下罰金。85年10月23日修正公布
    規定：對於主管或監督之事務，直接或間接圖私人不法之利
    益者，處5年以上有期徒刑，得併科新台幣3千萬元以下罰金
    。上開先後所規定之圖利罪，並均規定未遂犯罰之（同條例
    第6條第2項）。嗣90年11月7日該條項款之規定又經修正：
    對於主管或監督之事務，明知違背法令，直接或間接圖自己
    或其他私人不法利益，因而獲得利益者，處5年以上有期徒
    刑，得併科新台幣3千萬元以下罰金。同時刪除該條項款關
    於圖利罪未遂犯之處罰。申言之，圖利罪之成立，應以行為
    人對於主管或監督之事務，明知違背法令，直接或間接圖自
    己或其他私人不法利益，並因而獲得利益為構成要件。其犯
    罪構成要件較舊法更為嚴謹，並已修正改為結果犯，不處罰
    未遂犯。被告甲○○明知公務員服務法第5條、第6條公務員
    應誠實，不得濫權圖利他人之規定，仍違反之而濫行核發棄
    土證明圖利廠商，使廠商因而獲得向縣市政府工務主管機關
    辦理開工程序或工程送審合格之無形財產上利益，被告甲○○所為亦該當90年11月7日修正後之貪污治罪條例第6條第1
    項第4款之圖利罪。又本件行為時（81年7月17日修正公布）
    之貪污治罪條例第6條第1項第4款、第2項規定：對於主管或
    監督之事務，直接或間接圖利者，處5年以上有期徒刑，得
    併科新台幣1百萬元以下罰金；未遂犯罰之。85年10月23日
    修正同條第1項第4款、第2項規定：對於主管或監督之事務
    ，直接或間接圖私人不法之利益者，處5年以上有期徒刑，
    得併科新台幣3千萬元以下罰金；未遂犯罰之。而90年11月7
    日修正同條第1項第4款規定：對於主管或監督之事務，明知
    違背法令，直接或間接圖自己或其他私人不法利益，因而獲
    得利益者，處5年以上有期徒刑，得併科新台幣3千萬元以下
    罰金；不罰未遂犯。比較行為時法、中間法及裁判時法，其
    最高本刑均為5年以上有期徒刑，但關於罰金刑部分，行為
    時法為新台幣1百萬元以下，中間法及裁判時法則為新台幣3
    千萬元以下，應以行為時法對被告甲○○最為有利，是比較
    新舊法應適用最有利於被告甲○○之行為時貪污治罪條例第
    6條第1項第4款之規定論處。(3)被告甲○○就所犯之行使不
    登載公文書罪，於核發附表Ａ項棄土同意函部分，與附表之
    廠商棄土承辦人，其中附表編號3、8、10、12、14、16、17
    部分又與被告己○○、余清芳，有犯意聯絡，行為分擔為共
    同正犯；就Ｂ項核發棄土證明函或簡便行文部分，與附表編
    號3、5、12、18、19、20、25之廠商，相互間有犯意聯絡及
    行為分擔，均為共同正犯。至附表編號8、11、14、21Ｂ項
    之公函，係被告甲○○於基隆市政府或中華工程公司北二高
    北部施工處查詢附表編號8、11、14、21之廠商是否前往瑞
    芳掩埋場棄土時，基於單獨之犯意答覆基隆市政府、或中華
    工程公司北二高北部施工處，尚非有共犯之犯意聯絡。被告
    甲○○偽造公文書後，又持以行使，其偽造之低度行為為行
    使之高度行為所吸收。(4)被告甲○○行為後宣判時，刑法
    已刪除有關連續犯之規定，關於被告甲○○所犯圖利罪部分
    ，依修正施行前之刑法，最高可能刑期為20年，依修正施行
    後之刑法，無連續犯之規定，依其犯罪行為之態樣應論以數
    罪併罰，則其最高可能刑期為30年；所犯行使登載不實公文
    書罪部分，依修正施行前之刑法，最高可能刑期為10年6 月
    ，依修正施行後之刑法，無連續犯之規定，依其犯罪行為之
    態樣應論以數罪併罰，則其最高可能刑期為30年，是比較新
    舊法，以舊法論以連續犯一罪，對被告甲○○較為有利。被
    告甲○○先後多次對於主管之事務直接圖利及行使登載不實
    公文書，均時間緊接，構成要件相同，顯均係基於概括犯意
    反覆為之，為連續犯以一罪論，並均依法加重其刑；檢察官
    認被告甲○○就附表編1、2、6、7、9另犯圖利罪，惟該部
    分不成立犯罪，業如前述，因檢察官認該部分與其他成立圖
    利罪之部分，具連續犯裁判上一罪之關係，爰就附表編號1
    、2、6、7、9之圖利罪嫌部分，不另為無罪之諭知。(5)又
    被告甲○○行為後，現行刑法已刪除有關牽連犯之規定，其
    所犯連續圖利罪與連續行使登載不實公文書罪，依修正施行
    前之刑法，論以牽連犯，從較重之連續圖利罪處斷，其最高
    可能刑期為20年；依修正施行後之刑法，刪除牽連犯之規定
    ，依其犯罪行為之態樣，應論以數罪併罰，則其最高可能刑
    期為30年，是比較新舊法，應適用行為時之舊法，認被告甲○○所犯連續圖利罪與連續行使登載不實公文書罪，有方法
    目的之牽連關係，從較重之連續圖利罪處斷。
四、原審以被告甲○○事證明確，予以論罪科刑，固非無見，惟
    (1)原審判決後，貪污治罪條例修正、刑法刪除連續犯、牽
    連犯之規定，原審未及比較新舊法；(2)被告甲○○部分附
    表核發棄土同意函之犯行，與余清芳、己○○係共犯，原審
    漏未論列；(3)原審漏未論列附表編號18、19、20有關被告
    甲○○發給簡便行文表部分，尚有未合。被告甲○○否認犯
    罪，雖無可採，惟原判決關於被告甲○○部分，既有上開可
    議之處，即屬無可維持，自應由本院予以撤銷改判。爰審酌
    被告甲○○代理清潔隊隊長，不知勗勉從公，對於同事、民
    意代表、廠商之關說，給予配合，公器私用，造成工程棄土
    難以控管，禍害地方，及其素行、犯罪動機、所用手段、所
    生危害、犯後態度等一切情狀，量處有期徒刑7年，並宣告
    褫奪公權5年。
乙、被告己○○部分：
一、上訴人即被告己○○坦承任職瑞芳鎮鎮民代表期間，代廠商
    書寫傾倒廢土之申請函等情，惟矢口否認有圖利廠商及收取
    賄賄之犯行，辯稱：其身為民意代表，為選民服務代為書寫
    申請函，係職責所在；申請函是否批准，係鎮公所職權；李
    博文固曾陸續給付現金，每次數萬元不等，合計1、20萬元
    左右，然該筆金錢主要用在余清芳、李博文等人在其開設之
    餐廳用餐及至基隆市酒家吃飯喝花酒之費用，並非取得棄土
    同意函之對價云云。
二、經查：
１、被告己○○坦承為附表編號1、2、3、8、10、12、14、16、
    17之廠商向被告甲○○關說發給附表上開編號Ａ項之棄土同
    意函，而被告甲○○、己○○均知瑞芳掩埋場不得棄置廢土
    ，廠商並非真要至瑞芳掩埋場棄土，僅係要取得棄土同意證
    明文件，事後廠商亦無至瑞芳掩埋場或臨時掩埋場棄土，業
    如前述，被告己○○並供稱：瑞芳掩埋場不可傾倒工程棄土
    ，其覆土大部分係台電公司深澳廠之煤灰及開發挖山坡地之
    良土，在其鎮民代表任內，瑞芳鎮民代表大會並未通過同意
    傾倒廢土等語（偵二卷第31頁、第45頁），顯見被告己○○
    亦知發給上開廠商之棄土同意函，其實並非據實記載。
２、(1)附表編號8，據證人黃秀煥證稱：里泰公司之廢棄土係委
    由李銘村處理，花費約100萬元取得，其在調查局之陳述屬
    實等語（偵一卷第286頁背面、原審卷第68頁背面），據證
    人李銘村證稱：其交5萬元現金，透過李博文向瑞芳鎮公所
    取得里泰公司之棄土證明等語（偵一卷第472頁背面）；又
    據證人李博文證稱：因己○○係以開具棄土之土方量計算收
    費，但最少之土方量為5千立方米，5千立方米以下之土量出
    具棄土證明，均收費5萬元，其中之1成至1成5約5千元，係
    其本人之佣金，李銘村里長要出具之棄土同意證明，其收取
    5萬元，5千元係其佣金，其餘4萬5千元均交付己○○，其在
    調查局之筆錄及自白書均陳述在等語（原審卷第65頁正、背
    面、第168頁背面）。(2)附表編號10，據證人林秀寬證稱：
    清和公司將工程廢土委由大誠企業社林恭承包，並開立82年
    8月25日到期、金額20萬元、第一銀行建國分行支票1張，交
    予林恭，作為取得棄土證明之費用，瑞芳鎮公所之棄土同意
    函係林恭交予本公司等語（偵一卷第463頁背面、聲字卷第
    211頁背面、第212頁正、背面），並有林恭簽收20萬元之付
    款簽收簿影本可參（偵一卷第464頁），並據證人林恭證稱
    ：經由葉國楨之介紹認識己○○，82年初，清和公司請其處
    理工程棄土，其至己○○住處洽商，雙方議定開立2萬立方
    米之棄土證明，每立方米代價15元，申請書由己○○擬妥交
    其蓋章，其借用其弟林昌富淡水信用合作社儲蓄部帳號0000
    000帳號、82年4月20日到期、金額30萬元之支票支付己○○
    作為清和公司傾倒廢土證明之費用。當初向清和公司洽談爭
    取運廢棄土工程時，將棄土證明費用以每立方米10元計價，
    價格壓低吃些虧，期待爭取到工程後，由往後之運棄土方工
    程款賺回差價等語（偵一卷第52頁背面、 第53頁背面、第
    468頁至第469頁），並有上開支票1張附卷可稽（偵一卷第
    470頁），被告己○○否認拿到支票，惟被告己○○坦承大
    誠企業社之申請棄土之申請書，係其為大誠企業社書寫（偵
    二卷第29頁），而被告己○○利用他人提示支票，避免收取
    不法利益行為曝光，非無可能，而證人林恭關於如何透過關
    係，認識被告己○○，及付款方法已提出相關之證據，被告
    己○○如係合法向瑞芳鎮公所申請取得棄土同意函，何以幫
    廠商出具之申請書，未以自己名義，載明代廠商申請之意旨
    ，或何以不告訴廠商逕行發函至瑞芳鎮公所申請，被告己○○顯係收取對價，為廠商向被告甲○○關說核發棄土同意函
    。(3)附表編號12、14，據證人合偕公司負責人李博文證稱
    ：其在合偕公司任職時，負責向廠商招攬廢棄物清除生意，
    並私下以合偕公司名義招攬廢土證明書生意，賺取仲介佣金
    ，合偕股東丁○○亦有招攬，其於81年間，認識己○○，己○○表示有管道取得棄土證明，其與己○○商議，由其招攬
    可抽取10~15%之佣金，其向三富公司丁天益招攬17萬及44萬
    立方米之廢土證明，委由己○○向瑞芳鎮公所取得證明，申
    請書由己○○轉給廠商蓋章，44萬立方米之代價為132萬元
    ，17萬立方米代價為34萬元，丁天益總共給付166萬元，扣
    除其應得10%佣金（44萬立方米佣金13萬2千元、17萬立方米
    佣金3萬4千元），其餘均以現金交給己○○，實際廢棄土並
    未運至瑞芳掩埋場，其在調查局之陳述及自白書均實在等語
    ，並有李博文書立之自白書一紙在卷可稽（偵一卷第418頁
    至第433頁、原審卷第65頁、第168頁背面、上訴卷第53頁背
    面），證人李博文始終堅稱為廠商交付現金予被告己○○，
    以取得棄土同意函。(4)被告己○○亦供稱：余清芳表示本
    來就可以開立棄土證明，如其朋友需要，可以找甲○○討論
    ，其朋友葉國禎介紹林恭與其認識，林恭詢問可否開立棄土
    證明，其打電話給甲○○後，向林恭表示可以，要林恭帶公
    司大小章，由其書寫申請書，棄土證明開具時，要依行情意
    思意思，所謂「行情」即是1、2萬立方米棄土，每立方米代
    價10至15元；超過5萬立方米之棄土，每立方米代價5至10元
    ；再大量者，可以再降低，而以1、2萬立方米之行情計算約
    為20萬元左右。所謂「意思意思」，即表示廠商要付款予開
    立棄土同意的相關人。其陸續代為介紹三富公司、里泰公司
    、永聖公司、新永興工程行、奕信公司、柏盛公司等向瑞芳
    鎮公所申請棄土證明，這些廠商在其媒介期間交付行情「意
    思意思」之款項，三富公司、里泰公司、永聖公司、新永興
    工程行、奕信公司、柏盛公司之申請書，係其代為填寫，廠
    商在交付款項向其領取棄土證明時，其均先知會余清芳，余
    清芳即會其經營之餐廳相找，其即交付余清芳所收取之費用
    ，余清芳會給其多則3、4萬元，少則5、6千元，其與甲○○
    均無金錢往來，錢均交由余清芳處理，申請書係余清芳教其
    繕寫，其在調查局所言均屬實在等語（偵二卷第28頁背面至
    第31頁背面、原審卷第39頁、第40頁），雖被告己○○嗣改
    稱：他們有拿錢給伊，其拿去墊付餐廳開支，只向李博文拿
    1、20萬元吃飯錢，其他收5、6千元或2、3萬元不等，經手
    之錢均是其所先墊付的錢云云（原審卷第22頁正、背面、第
    40 頁背面），被告己○○並不否認向廠商收錢，僅辯稱收
    錢之名目係餐廳款項，嗣被告己○○又改稱：未向廠商收錢
    ，只是偶而大家吃飯，向李博文拿1、20萬元均花在聚餐云
    云（原審卷第160頁背面、第169頁背面、第170頁背面），
    被告己○○否認向李博文收取1百餘萬元，惟不否認收取李
    博文1、20萬元，只是辯稱均係聚餐花費，以被告己○○最
    初於法務部調查局之陳述，與證人林恭、李博文關於收費之
    證詞相合，而被告亦曾表示其在法務部調查局之陳述屬實，
    則其嗣後翻異供詞，否認收到多額之代價，收取之費用係聚
    餐之費用，係避重就輕卸責之詞，不足採信。(5)綜上，被
    告己○○有向附表編號8、10、12、14之廠商收取棄土同意
    函之對價合計183.9萬元，惟被告己○○均供稱與被告甲○○並無金錢往來，錢交予余清芳，被告己○○與余清芳有犯
    意聯絡，惟無法證明被告甲○○有共同收取不正利益之行為
    ，縱被告甲○○因被告己○○、余清芳之關說而核發棄土同
    意函，洵難認其等係基於共同之犯意聯絡而圖利廠商。至行
    使不實登載之公文書，因彼等均知棄土同意函內容不實，僅
    係取得供作證明文件之用，其等就行使不實登載公文書部分
    有犯意聯絡。
３、附表編號3、16、17之廠商，據證人丁○○證稱：棄土同意
    函之申請書不知為何由己○○寫申請書，其當初係找余清芳
    買等語（偵一卷第386頁、偵二卷第19頁背面），而附表編
    號16、17並未證稱交付對價予被告己○○，僅被告己○○前
    開陳述向廠商要求依行情意思意思，故尚無法證明被告己○○有收取附表編號3、16、17廠商之金錢利益。
４、按圖利罪所指之利益，係指一切足使其本人或第三人（包括
    自然人或法人）之財產增加經濟價值者（含有形、無形之財
    產利益、消極與積極財產利益而言。被告己○○與被告甲○○共同核發不實之棄土同意函予附表編號1、2之廠商，附表
    編號1、2之廠商，僅係因此取得投標之資格，嗣均未得標，
    該等廠商並未取得任何財產上利益，故被告己○○與甲○○
    共同核發棄土同意函所圖利之廠商並不包括附表編號1、2之
    廠商，對於發函予附表編號1、2之廠商，則僅構成行使公文
    書登載不實罪，不另成立圖利罪，併此敘明。
５、綜上，事證明確，被告己○○之犯行堪以認定。
三、(1)核被告己○○所為，係犯行為時貪污治罪條例第6條第1
    項第5款之對於非主管之事務利用身分圖利罪及刑法第216
    條、第213條之行使公文書不實登載罪，檢察官認係犯貪污
    治罪條例第6條第1項第4款之罪，尚有未洽，其起訴法條應
    予變更。(2)惟查被告己○○行為時貪污治罪條例第6條第1
    項第5款之利用身分圖利罪，原規定：對於非主管或監督之
    事務，利用職權機會或身分圖利者，處5年以上有期徒刑，
    得併科新台幣1百萬元以下罰金。85年10月23日修正公布規
    定：對於非主管或監督之事務，利用職權機會或身分圖私人
    不法之利益者，處5年以上有期徒刑，得併科新台幣3千萬元
    以下罰金。上開先後所規定之對非主管之事務，利用身分圖
    利罪，並均規定未遂犯罰之（同條例第6條第2項）。嗣90年
    11月7日該條項款之規定又經修正：對於非主管或監督之事
    務，明知違背法令，利用職權機會或身分，直接或間接圖自
    己或其他私人不法利益，因而獲得利益者，處5年以上有期
    徒刑，得併科新台幣3千萬元以下罰金。同時刪除該條項款
    關於圖利罪未遂犯之處罰。申言之，利用身分圖利罪之成立
    ，應以行為人對於非主管或監督之事務，明知違背法令，直
    接或間接圖自己或其他私人不法利益，並因而獲得利益為構
    成要件。其犯罪構成要件較舊法更為嚴謹，並已修正改為結
    果犯，不處罰未遂犯。被告己○○明知違反公務員服務法第
    5條、第6條公務員應誠實，不得濫權圖利他人之規定，而違
    反之，對於非主管之業務，利用身分直接圖利廠商或自己，
    使自己獲得金錢不法利益，使廠商因而獲得向縣市政府工務
    主管機關辦理開工程序或工程送審合格之無形財產上利益，
    被告己○○所為，亦該當90年11月7日修正後之貪污治罪條
    例第6條第1項第5款之利用身分圖利罪。又本件行為時（81
    年7月17日修正公布）貪污治罪條例第6條第1項第5款、第2
    項規定：對於非主管或監督之事務，利用職權機會或身分圖
    利者，處5年以上有期徒刑，得併科新台幣1百萬元以下罰金
    ；未遂犯罰之。85年10月23日修正同條第1項第4款、第2項
    規定：對於非主管或監督之事務，利用職權機會或身分圖私
    人不法之利益者，處5年以上有期徒刑，得併科新台幣3千萬
    元以下罰金；未遂犯罰之。而90年11月7日修正同條第1項第
    4款規定：對於非主管或監督之事務，明知違背法令，利用
    職權機會或身分圖自己或其他私人不法利益，因而獲得利益
    者，處5年以上有期徒刑，得併科新台幣3千萬元以下罰金；
    不罰未遂犯。比較行為時法、中間法及裁判時法，其最高本
    刑均為5年以上有期徒刑，但關於罰金刑部分，行為時法為
    新台幣1百萬元以下，中間法及裁判時法則為新台幣3千萬元
    以下，應以行為時法對被告己○○最為有利，是比較新舊法
    ，應適用最有利於被告己○○之行為時貪污治罪條例第6條
    第1項第5款之規定論處。(3)被告己○○所犯非主管之事務
    利用身分圖利部分與余清芳有犯意聯，行為分擔，為共同正
    犯；就行使不實登載公文書部分，與甲○○、余清芳、及附
    表編號1、2、3、8、10、12、14、16、17之廠商，有犯意聯
    絡及行為分擔，均為共同正犯；(4)被告己○○行為後，刑
    法已刪除有關連續犯之規定，惟依被告己○○所犯利用身分
    圖利罪部分，依修正施行前之刑法，最高可能刑期為20年，
    依修正施行後之刑法，無連續犯之規定，依其犯罪行為之態
    樣應論以數罪併罰，則其最高可能刑期為30年；其所犯行使
    登載不實公文書罪部分，依修正施行前之刑法，最高可能刑
    期為10年6月，依修正施行後之刑法，無連續犯之規定，依
    其犯罪行為之態樣應論以數罪併罰，則其最高可能刑期為30
    年，是比較新舊法，以舊法論以連續犯一罪，對被告己○○
    較為有利。被告己○○先後多次對非主管事務利用身分圖利
    及行使登載不實公文書之犯行，均時間緊接，構成要件相同
    ，顯均係基於概括犯意反覆為之，均均應論以連續犯一罪，
    並均依法加重其刑。被告己○○就附表編號1、2被訴利用身
    分圖利部分，不構成犯罪，本應為無罪之諭知，惟該部分與
    其他利用身分圖利犯行部分，有連續犯裁判上一罪之關係，
    爰不另為無罪之諭知。(5)被告己○○行為後，刑法已刪除
    有關牽連犯之規定，被告己○○所犯連續對非主管事務利用
    身分圖利罪與連續行使登載不實公文書之犯行，依修正施行
    前之刑法，論以牽連犯，應從較重之連續利用身分圖利罪處
    斷，其最高可能刑期為20年；依修正施行後之刑法，因刪除
    牽連犯之規定，依其犯罪行為之態樣，應論以數罪併罰，則
    其最高可能刑期為30年，是比較新舊法，應適用行為時舊法
    ，認被告己○○所犯連續圖利罪與連續行使登載不實公文書
    二罪，有方法結果之牽連關係，從較重之連續非主管之事務
    利用身分圖利罪處斷。(6)公訴意旨另以：被告己○○與甲○○及余清芳勾結，高價販售不實之棄土證明予營造廠商，
    除由林恭及李博文交付之183萬9千元外，尚有圖得1366萬1
    千元之不法利益；又明知實際工程廢土均棄置他處，並無將
    工程棄土，運至瑞芳掩埋場，竟應附表編號3、5、12、18
    、19、20、25之廠商要求，由甲○○在其職務上所掌之公文
    書上，杜撰廢土已運至瑞芳掩埋場作為覆土之不實事項，再
    以瑞芳鎮公所名義，發函予廠商，俾供廠商送審，均足以生
    損害於主管機關對於棄土證明審核之正確性及瑞芳鎮公所，
    因認被告己○○此分亦同涉有圖利及偽造文書罪嫌，惟訊據
    被告己○○矢口否認有圖利及偽造文書之犯行。經查，本件
    除林恭及李博文指證曾送錢予己○○外，並無其他業者，指
    證有以金錢向被告己○○購買棄土同意函情事，業如前述。
    又查，被告甲○○杜撰棄土已運至瑞芳掩埋場作為覆土之不
    實事項，係被告甲○○單獨所為，與被告己○○無涉，亦如
    前述。此外復查無其他積極證據，足認被告己○○除由林恭
    及李博文交付之183萬9千元外，尚有圖得1366萬1千元之不
    法利益，是檢察官所指被告己○○此部分，涉有刑法第213
    條登載不實之犯行及圖利犯行，尚屬不能證明。惟檢察官認
    此部分與前開論罪部分有實質上一罪及牽連犯之裁判上一罪
    關係，爰不另為無罪之諭知。
四、原審以被告己○○事證明確，予以論罪科刑，固非無見，惟
    (1)原審判決後，貪污治罪條例修正、刑法刪除連續犯、牽
    連犯之規定，原審未及比較新舊法；(2)被告己○○就附表
    部分核發棄土同意函之犯行與李富秋富、余清芳係共犯，原
    審漏未論列。被告己○○否認犯罪，雖無可採，惟原判決關
    於被告己○○部分，既有上開可議之處，即屬無可維持，自
    應由本院予以撤銷改判。爰審酌被告己○○擔任民意代表，
    不思為民表率，假藉身分關說，造成工程棄土難以控管，禍
    害地方，及被告己○○之素行、犯罪動機、所用手段、所生
    危害、犯罪所得、犯後態度等一切情狀，量處有期徒刑9年
    ，並諭知褫奪公權8年。被告己○○所圖得之183.9萬元，應
    為追繳沒收之諭知，如全部或一部無法追繳時，以其財產抵
    償之。
據上論斷，應依刑事訴訟法第369條第1項前段、第364條、第299
條第1項前段、第300條、81年7月17日公布之貪污治罪條例第2條
前段、第6條第1項第4款、第5款、第9條第1項、第2項、第16條
、第17條、刑法第2條第1項前段、第28條、修正前刑第56條、第
55 條、刑法第216條、第213條、第37條第2項，判決如主文。
本案經檢察官方娜蓉到庭執行職務。
中    華    民    國    95    年    7     月    4     日
                  刑事第十三庭  審判長法  官  范清銘
                                      法  官  廖紋妤
                                      法  官  杜惠錦
以上正本證明與原本無異。
如不服本判決，應於收受送達後十日內向本院提出上訴書狀，其
未敘述上訴之理由者並得於提起上訴後十日內向本院補提理由書
（均須按他造當事人之人數附繕本）。
                                      書記官  楊秋玲
中    華    民    國    95    年    7     月    5     日
附錄：本案論罪科刑法條全文
81年7月17日公布之貪污治罪條例第6條第1項第4款、第5款
有左列行為之一者，處五年以上有期徒刑，得併科新臺幣一百萬
元以下罰金：
四、對於主管或監督之事務，直接或間接圖利者。
五、對於非主管或監督之事務，利用職權機會或身份圖利者。
前項之未遂犯罰之。
中華民國刑法第216條
（行使偽造變造或登載不實之文書罪）
行使第 210 條至第 215 條之文書者，依偽造、變造文書或登載
不實事項或使登載不實事項之規定處斷。
中華民國刑法第213條
（公文書不實登載罪）
公務員明知為不實之事項，而登載於職務上所掌之公文書，足以
生損害於公眾或他人者，處 1 年以上 7 年以下有期徒刑。
 附表：
┌──┬───┬─────┬─────┬─────┬─────┬─────┬───────┐
│編號│行為人│被圖利之廠│申請廠商之│申請廢土證│ 申請單位 │ 核准文號 │    證據      │
│    ├───┤    商    │   名義   │ 明之原因 │申請書日期│核准棄土數│              │
│    │利用身│          │          │          │申請棄土數│    量    │              │
│    │分關說│          │          │          │    量    │  其他文件│              │
│    │圖利者│          │          │          │          │          │              │
├──┼───┼─────┼─────┼─────┼─────┼─────┼───────┤
│ 1  │甲○○│不構成圖利│基一營造股│參加基隆市│          │*Ａ項     │*陳富藏(86偵12│
│    ├───┤罪        │份有限公司│垃圾衛生掩│基一營造  │ 82.1.14以│ 603第193頁-第│
│    │己○○│          │          │埋場第二期│82.1.12   │ 82北縣瑞 │ 200頁)       │
│    │      │          │          │公共工程招│15萬立方米│ 清字第647│*柳新發(86偵12│
│    │      │          │          │標之廢土處│說明書、申│ 號函(86聲│ 603第72頁-第7│
│    │      │          │          │理投標    │請書(86偵 │ 1414第33 │ 4頁)         │
│    │      │          │          │          │12603第76 │ 頁、86偵 │*李美華(86偵12│
│    │      │          │          │          │頁-第77頁 │ 12603第27│ 603第14頁-第 │
│    │      │          │          │          │、第199頁)│ 頁)      │ 15頁)        │
│    │      │          │          │          │          │ 同意13萬 │*收發文簿(86偵│
│    │      │          │          │          │          │ 立方米   │ 12603第30頁) │
│    │      │          │          │          │          │          │              │
│    │      │          │          │          │          │*Ｂ項     │              │
│    │      │          │          │          │          │ 82.1.19以│              │
│    │      │          │          │          │          │ 82北縣瑞 │              │
│    │      │          │          │          │          │ 清字第864│              │
│    │      │          │          │          │          │ 號函更正 │              │
│    │      │          │          │          │          │ 為21萬立 │              │
│    │      │          │          │          │          │ 方米(86偵│              │
│    │      │          │          │          │          │ 12603第25│              │
│    │      │          │          │          │          │ 頁、第26 │              │
│    │      │          │          │          │          │ 頁)      │              │
├──┼───┼─────┼─────┼─────┼─────┼─────┼───────┤
│ 2  │甲○○│不構成圖利│九達營造股│承攬基隆市│九達營造  │*Ａ項     │*陳富藏(86偵12│
│    ├───┤罪        │份有限公司│垃圾衛生掩│82.3.8    │ 82.3.19以│ 603第193頁-第│
│    │己○○│          │          │埋場第二期│20萬立方米│ 82北縣瑞 │ 200頁)       │
│    │      │          │          │公共工程廢│申請書(86 │ 清字第374│*高裕勝(86偵12│
│    │      │          │          │土投標    │偵12603第 │ 7號函(86 │ 603第274頁-第│
│    │      │          │          │          │103頁、第 │ 聲1414、8│ 279頁)       │
│    │      │          │          │          │198頁、第 │ 6偵12603 │*余武雄(86聲14│
│    │      │          │          │          │277頁)    │ 第200頁、│ 14第206頁-第 │
│    │      │          │          │          │          │ 第278頁) │ 207頁)       │
│    │      │          │          │          │          │ 同意20萬 │*顧誠(86偵1260│
│    │      │          │          │          │          │ 立方米   │ 3第99頁-第102│
│    │      │          │          │          │          │          │ 頁)          │
│    │      │          │          │          │          │          │*收發登簿(86偵│
│    │      │          │          │          │          │          │ 12603第34頁) │
├──┼───┼─────┼─────┼─────┼─────┼─────┼───────┤
│ 3  │甲○○│奕信建設股│奕信建設股│承攬建築廢│82.2.12   │*Ａ項     │*丁○○(86偵12│
│    ├───┤份有限公司│份有限公司│料及廢土「│5千3百立方│ 82.2.12以│ 911第18頁-第 │
│    │余清芳│(土方委由 │          │名士麗廈」│米        │ 82北縣瑞 │ 26頁、86偵126│
│    │己○○│合偕公司辦│          │工地      │申請書(86 │ 清字第185│ 03第384頁-第 │
│    │      │理)       │          │          │偵12603第 │ 3號函(86 │ 392頁)       │
│    │      │          │          │          │391頁、86 │ 聲1414第6│*洪英彥(86偵12│
│    │      │          │          │          │偵12911第 │ 9頁)同意 │ 603第68頁-第 │
│    │      │          │          │          │33頁)     │ 5千3百立 │ 71頁)        │
│    │      │          │          │          │          │ 方米     │*收發文簿(86偵│
│    │      │          │          │          │          ├─────┤ 12603第32頁、│
│    │      │          │          │          │          │*Ｂ項     │ 第41頁)      │
│    │      │          │          │          │          │ 83.6.28再│              │
│    │      │          │          │          │          │ 以82北縣 │              │
│    │      │          │          │          │          │ 瑞清字第 │              │
│    │      │          │          │          │          │ 9369號簡 │              │
│    │      │          │          │          │          │ 便行文表(│              │
│    │      │          │          │          │          │ 86聲1414 │              │
│    │      │          │          │          │          │ 第67頁)證│              │
│    │      │          │          │          │          │ 明廢土廢 │              │
│    │      │          │          │          │          │ 料已於82.│              │
│    │      │          │          │          │          │ 6.1處理完│              │
│    │      │          │          │          │          │ 竣       │              │
├──┼───┼─────┼─────┼─────┼─────┼─────┼───────┤
│ 4  │甲○○│昱國建設股│昱國建設股│基隆市安樂│昱國建設  │*Ａ項     │*呂志成(86偵12│
│    ├───┤份有限公司│份有限公司│區○○○段│82.2.23   │ 82.2.25以│ 603第108頁-第│
│    │余清芳│(土方為聯 │          │外寮小段  │2萬9千立方│ 82北縣瑞 │ 138頁)       │
│    │      │怡公司)(契│          │119號工地 │米        │ 清字第243│*收發登簿(86偵│
│    │      │約書-86偵 │          │建築廢棄物│          │ 2號函(86 │ 12603第33頁) │
│    │      │12603第124│          │(基隆市八 │          │ 聲1414第 │              │
│    │      │頁)       │          │一工建字第│          │ 43頁)同意│              │
│    │      │          │          │0274號建造│          │ 2萬9千立 │              │
│    │      │          │          │執照)「基 │          │ 方米     │              │
│    │      │          │          │隆台北大鎮│          │          │              │
│    │      │          │          │」        │          │          │              │
├──┼───┼─────┼─────┼─────┼─────┼─────┼───────┤
│ 5  │甲○○│益力營造有│益力營造有│基隆市七堵│82.3.5    │*Ａ項     │*許中美       │
│    │      │限公司    │限公司    │區○○街20│3千立方米 │ 82.3.6以 │*胡石枝(86聲14│
│    │      │(耕展公司 │          │號明德國中│申請書(86 │ 82北縣瑞 │ 14第196頁-第1│
│    │      │處理廢土開│          │興建工程之│偵12603第 │ 清字第305│ 97頁、86偵126│
│    │      │發票給益力│          │廢土      │231頁)    │ 5號函(86 │ 03第66頁-第67│
│    │      │之發票(86 │          │          │          │ 偵12603第│ 頁)          │
│    │      │偵12603第6│          │          │          │ 230頁、86│*林啟明(86偵12│
│    │      │5頁)      │          │          │          │ 聲1414第1│ 603第224頁-第│
│    │      │          │          │          │          │ 99頁)同意│ 227頁)       │
│    │      │          │          │          │          │ 3千立方米│*收發登簿(86偵│
│    │      │          │          │          │          ├─────┤ 12603第43頁) │
│    │      │          │          │          │          │*Ｂ項     │              │
│    │      │          │          │          │          │ 82.7.5再 │              │
│    │      │          │          │          │          │ 以82北縣 │              │
│    │      │          │          │          │          │ 瑞清字第 │              │
│    │      │          │          │          │          │ 9868號簡 │              │
│    │      │          │          │          │          │ 便行文表 │              │
│    │      │          │          │          │          │ (86聲1414│              │
│    │      │          │          │          │          │ 第65頁、 │              │
│    │      │          │          │          │          │ 第198頁、│              │
│    │      │          │          │          │          │ 86偵12603│              │
│    │      │          │          │          │          │ 第233頁) │              │
│    │      │          │          │          │          │ 證明棄土 │              │
│    │      │          │          │          │          │ 已載運完 │              │
│    │      │          │          │          │          │ 峻       │              │
├──┼───┼─────┼─────┼─────┼─────┼─────┼───────┤
│ 6  │甲○○│柏盛營造有│柏盛營造有│承攬中油公│82.3.6    │*Ａ項     │*陳良勝(86偵12│
│    │      │限公司    │限公司    │司八堵油庫│5千立方米 │ 82.3.9以 │ 603第213頁-第│
│    │      │          │          │油槽基地開│申請書(86 │ 82北縣瑞 │ 215頁)       │
│    │      │          │          │坪工程清運│偵12603第 │ 清字第316│*黃大銘(86偵12│
│    │      │          │          │建築廢棄物│216頁、86 │ 4號函(86 │ 603第201頁-第│
│    │      │          │          │(投標用)  │偵12911第 │ 聲1414第 │ 205頁、第242 │
│    │      │          │          │          │42頁)     │ 42頁、86 │ 頁)          │
│    │      │          │          │          │          │ 偵12603第│              │
│    │      │          │          │          │          │ 205頁、第│              │
│    │      │          │          │          │          │ 217頁)同 │              │
│    │      │          │          │          │          │ 意5千立方│              │
│    │      │          │          │          │          │ 米       │              │
├──┼───┼─────┼─────┼─────┼─────┼─────┼───────┤
│ 7  │甲○○│中菲營造事│中菲營造事│承攬中油公│中菲營造  │*Ａ項     │*李漢生(86偵12│
│    │      │業股份有限│業股份有限│司八堵油庫│82.3.15   │ 82.3.15以│ 603第218頁-第│
│    │      │公司      │公司      │油槽基地開│5千立方米 │ 北縣瑞清 │ 223頁)       │
│    │      │          │          │坪工程清運│          │ 字第3551 │*收發登簿(86偵│
│    │      │          │          │建築廢棄物│          │ 號函(86聲│ 12603第34頁) │
│    │      │          │          │(投標用)  │          │ 1414第38 │              │
│    │      │          │          │(86偵12603│          │ 頁、86偵 │              │
│    │      │          │          │第221頁、 │          │ 12603第  │              │
│    │      │          │          │第222頁)  │          │ 223頁)同 │              │
│    │      │          │          │          │          │ 意5千立方│              │
│    │      │          │          │          │          │ 米       │              │
├──┼───┼─────┼─────┼─────┼─────┼─────┼───────┤
│ 8  │甲○○│里泰建設股│里泰建設股│基隆市暖暖│82.3.13   │*Ａ項     │*黃秀煥(86偵12│
│    ├───┤份有限公司│份有限公司│區○○段東│2千5百立方│ 82.3.23以│ 603第286頁-第│
│    │己○○│          │          │勢坑小段  │米        │ 82北縣瑞 │ 287頁、86訴20│
│    │      │          │          │950號工地 │申請書(86 │ 清字第396│ 93第68頁     │
│    │      │          │          │建築廢棄物│偵12603第 │ 2號函(86 │*李銘村(86偵12│
│    │      │          │          │(基隆市八 │381頁、第 │ 聲1414第 │ 603第374頁-第│
│    │      │          │          │一工建字第│429頁)    │ 47頁、86 │ 383頁、第472 │
│    │      │          │          │0443號建造│申請給予已│ 偵12603第│ 頁-第473頁)  │
│    │      │          │          │執照)     │倒土完成之│ 380頁、第│*李博文(86偵12│
│    │      │          │          │          │申請書(86 │ 428頁)同 │ 603第467頁)  │
│    │      │          │          │          │偵12603第 │ 意2千5百 │*己○○(86偵12│
│    │      │          │          │          │382頁)    │ 立方米   │ 911第30頁)   │
│    │      │          │          │          │          ├─────┤*收發登簿(86偵│
│    │      │          │          │          │          │ *Ｂ項    │ 12603第35頁) │
│    │      │          │          │          │          │ 82.7.21再│              │
│    │      │          │          │          │          │ 以82北縣 │              │
│    │      │          │          │          │          │ 瑞清字第9│              │
│    │      │          │          │          │          │ 764號簡便│              │
│    │      │          │          │          │          │ 行文表 (8│              │
│    │      │          │          │          │          │ 6聲1414第│              │
│    │      │          │          │          │          │ 45頁、86 │              │
│    │      │          │          │          │          │ 偵12603第│              │
│    │      │          │          │          │          │ 382頁)函 │              │
│    │      │          │          │          │          │ 覆基隆市 │              │
│    │      │          │          │          │          │ 政府已倒 │              │
│    │      │          │          │          │          │ 棄土     │              │
├──┼───┼─────┼─────┼─────┼─────┼─────┼───────┤
│ 9  │甲○○│茂新營造工│茂新營造工│承攬中油公│82.3.30   │*Ａ項     │*鍾明虹(86偵12│
│    │      │程有限公司│程有限公司│司八堵油庫│5千立方米 │ 82.3.31以│ 603第206頁-第│
│    │      │          │          │油槽基地開│          │ 82北縣瑞 │ 212頁)       │
│    │      │          │          │坪工程清運│          │ 清字第439│*劉照男(86偵12│
│    │      │          │          │建築廢棄物│          │ 4號(86聲1│ 603第280頁-第│
│    │      │          │          │(投標用)  │          │ 414第40頁│ 282頁)       │
│    │      │          │          │          │          │ 、86偵126│*黃大銘(86偵12│
│    │      │          │          │          │          │ 03第204頁│ 603第201頁-第│
│    │      │          │          │          │          │ 、第212頁│ 205頁、第242 │
│    │      │          │          │          │          │ 、第282頁│ 頁、86訴2093 │
│    │      │          │          │          │          │ ) 同意5千│ 第67頁)      │
│    │      │          │          │          │          │ 立方米   │              │
│    │      │          │          │          │          │          │              │
├──┼───┼─────┼─────┼─────┼─────┼─────┼───────┤
│ 10 │甲○○│大誠企業社│大誠企業社│台北縣深坑│82.4.19   │*Ａ項     │*林恭(86偵1260│
│    ├───┤          │          │鄉○○段崩│2萬立方米 │ 82.4.19以│ 3第52頁-第57 │
│    │己○○│          │          │山小段十筆│申請書(86 │ 82北縣瑞 │ 頁、第468頁- │
│    │      │          │          │建築工程廢│偵12603第 │ 清字第523│ 第471頁)     │
│    │      │          │          │土(八一深 │56頁、86偵│ 8號函(86 │*林秀寬(86聲14│
│    │      │          │          │建字第1548│12911第38 │ 聲1414第2│ 14第210頁-第 │
│    │      │          │          │、1549號建│頁)       │ 6頁、86偵│ 214頁、86偵12│
│    │      │          │          │照執照)   │          │ 12603第57│ 603第463頁-第│
│    │      │          │          │          │          │ 頁)同意2 │ 465頁)       │
│    │      │          │          │          │          │ 萬立方米 │*甲○○(86偵12│
│    │      │          │          │          │          │          │ 603第5頁)    │
│    │      │          │          │          │          │          │*葉國楨(86偵12│
│    │      │          │          │          │          │          │ 603第58頁、第│
│    │      │          │          │          │          │          │ 59頁)        │
│    │      │          │          │          │          │          │*韋玉桂(86偵12│
│    │      │          │          │          │          │          │ 911第10頁-第1│
│    │      │          │          │          │          │          │ 1頁)         │
│    │      │          │          │          │          │          │*己○○(86偵12│
│    │      │          │          │          │          │          │ 911第31頁)   │
│    │      │          │          │          │          │          │*收發登簿(86偵│
│    │      │          │          │          │          │          │ 12603第36頁) │
├──┼───┼─────┼─────┼─────┼─────┼─────┼───────┤
│ 11 │甲○○│三富營造股│三富營造股│承攬北二高│82.4.23   │*Ａ項     │*施傳枝(86偵12│
│    │      │份有限公司│份有限公司│木柵交流道│16萬立方米│ 82.4.26以│ 603第315頁-第│
│    │      │          │          │景美溪西岸│          │ 82北縣瑞 │ 323頁、86訴20│
│    │      │          │          │土石裝載及│          │ 清字第558│ 93第68頁-第69│
│    │      │          │          │運棄工程  │          │ 8號函(86 │ 頁)          │
│    │      │          │          │          │          │ 聲1414第 │*陳建穎(86偵12│
│    │      │          │          │          │          │ 74頁)    │ 603第361頁-第│
│    │      │          │          │          │          │ 同意16萬 │ 366頁)       │
│    │      │          │          │          │          │ 立方米   │*蔡順星(86偵12│
│    │      │          │          │          │          ├─────┤ 603第139頁-第│
│    │      │          │          │          │          │*Ｂ項     │ 166頁)       │
│    │      │          │          │          │          │ 82.6.18再│*收發登簿(86偵│
│    │      │          │          │          │          │ 以82北縣 │ 12603第37頁) │
│    │      │          │          │          │          │ 瑞清字第 │              │
│    │      │          │          │          │          │ 第8924號 │              │
│    │      │          │          │          │          │ 函(86聲14│              │
│    │      │          │          │          │          │ 14第66頁)│              │
│    │      │          │          │          │          │ 證明廢棄 │              │
│    │      │          │          │          │          │ 土方已載 │              │
│    │      │          │          │          │          │ 運完竣   │              │
├──┼───┼─────┼─────┼─────┼─────┼─────┼───────┤
│ 12 │甲○○│三富營造股│三富營造股│承攬北二高│82.5.14   │*Ａ項     │*施傳枝(86偵12│
│    ├───┤份有限公司│份有限公司│萬芳交流道│17萬650立 │ 82.5.15以│ 603第315頁-第│
│    │己○○│          │          │內土石裝載│方米      │ 82北縣瑞 │ 323頁)       │
│    │      │          │          │及運棄工程│申請書(86 │ 清字第676│*陳建穎(86偵12│
│    │      │          │          │          │偵12603第 │ 7號函(86 │ 603第361頁-第│
│    │      │          │          │          │162頁、第 │ 聲1414第 │ 366頁)       │
│    │      │          │          │          │427頁、86 │ 78頁、86 │*蔡順星(86偵12│
│    │      │          │          │          │偵12911第 │ 偵12603第│ 603第139頁-第│
│    │      │          │          │          │35頁)     │ 406頁)   │ 166頁)       │
│    │      │          │          │          │          │ 同意17萬 │*李博文(86偵12│
│    │      │          │          │          │          │ 650立方米│ 603第418頁-第│
│    │      │          │          │          │          ├─────┤ 433頁、第466-│
│    │      │          │          │          │          │*Ｂ項     │ 第467頁、原審│
│    │      │          │          │          │          │ 82.6.18再│ 86.11.10筆錄)│
│    │      │          │          │          │          │ 以82北縣 │*己○○(86偵12│
│    │      │          │          │          │          │ 瑞清字第 │ 603第444頁、 │
│    │      │          │          │          │          │ 8924號函(│ 86偵12911第30│
│    │      │          │          │          │          │ 86聲1414 │ 頁)          │
│    │      │          │          │          │          │ 第76頁)證│*收發登簿(86偵│
│    │      │          │          │          │          │ 明廢棄方 │ 12603第38頁) │
│    │      │          │          │          │          │ 土已載運 │*82.5.15於瑞芳│
│    │      │          │          │          │          │ 完竣     │ 鎮公所協議書(│
│    │      │          │          │          │          │          │ 86偵12603第  │
│    │      │          │          │          │          │          │ 165頁)       │
├──┼───┼─────┼─────┼─────┼─────┼─────┼───────┤
│ 13 │甲○○│三富營造股│三富營造股│承攬捷運CN│82.5.26   │*Ａ項     │*施傳枝(86偵12│
│    │      │份有限公司│份有限公司│-260南港機│3萬8千5百 │ 82.5.29以│ 603第315頁-第│
│    │      │          │          │廠工程地面│立方米    │ 82北縣瑞 │ 323頁)       │
│    │      │          │          │段結構開挖│申請書(86 │ 清字第766│*陳建穎(86偵12│
│    │      │          │          │及回填工程│偵12603第 │ 0號函(86 │ 603第361頁-第│
│    │      │          │          │          │163頁、86 │ 聲1414第 │ 366頁)       │
│    │      │          │          │          │偵12911第 │ 72頁)同意│*蔡順星(86偵12│
│    │      │          │          │          │34頁)     │ 3萬8千5百│ 603第139頁-第│
│    │      │          │          │          │          │ 立方米   │ 166頁)       │
│    │      │          │          │          │          │          │*收發登簿(86偵│
│    │      │          │          │          │          │          │ 12603第40頁) │
├──┼───┼─────┼─────┼─────┼─────┼─────┼───────┤
│ 14 │甲○○│三富營造股│三富營造股│承攬北二高│82.5.27   │*Ａ項     │*施傳枝(86偵12│
│    ├───┤份有限公司│份有限公司│南港交流道│44萬立方米│ 82.5.29以│ 603第315頁-第│
│    │己○○│          │          │土方開挖運│申請書(86 │ 82北縣瑞 │ 323頁)       │
│    │      │          │          │棄工程    │偵12603第 │ 清字第766│*陳建穎(86偵12│
│    │      │          │          │          │164頁、第 │ 1號函(86 │ 603第361頁-第│
│    │      │          │          │          │425頁、86 │ 聲1414第 │ 366頁)       │
│    │      │          │          │          │偵12911第 │ 81頁、86 │*蔡順星(86偵12│
│    │      │          │          │          │36頁)     │ 偵12603第│ 603第139頁-第│
│    │      │          │          │          │          │ 424頁)   │ 166頁)       │
│    │      │          │          │          │          │ 同意44立 │*李博文(86偵12│
│    │      │          │          │          │          │ 方米     │ 603第418頁-第│
│    │      │          │          │          │          ├─────┤ 433頁、第466-│
│    │      │          │          │          │          │*Ｂ項     │ 第467頁、原審│
│    │      │          │          │          │          │ 82.6.10再│ 86.11.10筆錄)│
│    │      │          │          │          │          │ 以82瑞清 │*己○○(86偵12│
│    │      │          │          │          │          │ 字第8446 │ 603第444頁)  │
│    │      │          │          │          │          │ 號函復中 │*收發登簿(86偵│
│    │      │          │          │          │          │ 華工程公 │ 12603第40頁) │
│    │      │          │          │          │          │ 司再確認 │              │
│    │      │          │          │          │          │ 前82.5.29│              │
│    │      │          │          │          │          │ 函屬實   │              │
├──┼───┼─────┼─────┼─────┼─────┼─────┼───────┤
│ 15 │甲○○│永聖營造有│永聖營造有│基隆市安樂│82.5.26   │*Ａ項     │*莊淑瑾(86偵12│
│    │      │限公司    │限公司    │區○○○段│1千3百立方│ 82.5.26以│ 603第288頁-第│
│    │      │          │          │同小段125-│米        │ 82北縣瑞 │ 291頁)       │
│    │      │          │          │1號等筆土 │申請書(86 │ 清字第749│*收發登簿(86偵│
│    │      │          │          │地廢棄土( │偵12603第 │ 2號函(86 │ 12603第39頁) │
│    │      │          │          │基隆市八二│291頁)    │ 聲1414第 │              │
│    │      │          │          │工管字第00│          │ 50頁)    │              │
│    │      │          │          │3號雜項整 │          │ 同意1千3 │              │
│    │      │          │          │地執照)   │          │ 百立方米 │              │
├──┼───┼─────┼─────┼─────┼─────┼─────┼───────┤
│ 16 │甲○○│新永興工程│新永興工程│台北縣汐止│82.6.30   │*Ａ項     │*收發登簿(86偵│
│    ├───┤行        │行        │鎮○○段同│7千5百立方│ 82.7.3以 │ 12603第42頁) │
│    │己○○│          │          │小段八筆建│米        │ 82北縣瑞 │              │
│    │      │          │          │築工程廢土│申請書(86 │ 清字第980│              │
│    │      │          │          │(八二汐建 │偵12911第 │ 7號函(86 │              │
│    │      │          │          │字第0813號│41頁)     │ 聲1414第 │              │
│    │      │          │          │建照執照) │          │ 28頁)同意│              │
│    │      │          │          │          │          │ 7千5百立 │              │
│    │      │          │          │          │          │ 方米     │              │
├──┼───┼─────┼─────┼─────┼─────┼─────┼───────┤
│ 17 │甲○○│新永興工程│新永興工程│台北市大湖│82.6.30   │*Ａ項     │*收發登簿(86偵│
│    ├───┤行        │行        │山莊路段4 │4千5百立方│ 82.7.3以 │ 12603第42頁) │
│    │己○○│          │          │筆土地建築│米        │ 82北縣瑞 │              │
│    │      │          │          │工程廢棄土│申請書(86 │ 清字第980│              │
│    │      │          │          │(台北市政 │偵12911第 │ 8號函(86 │              │
│    │      │          │          │府八二建字│40頁)     │ 聲1414第 │              │
│    │      │          │          │第306號建 │          │ 29頁)同意│              │
│    │      │          │          │造執照)   │          │ 4千5百立 │              │
│    │      │          │          │          │          │ 方米     │              │
├──┼───┼─────┼─────┼─────┼─────┼─────┼───────┤
│ 18 │甲○○│聖凱營造股│聖凱營造股│基隆市中正│82.6.29   │*Ａ項     │*蔡清(86偵1260│
│    │      │份有限公司│份有限公司│區○○段72│9百立方米 │ 82.7.3以 │ 3第283頁-第28│
│    │      │          │          │6地號新建7│申請書(86 │ 82北縣瑞 │ 5頁)         │
│    │      │          │          │樓店鋪住宅│偵12603第 │ 清字第980│*莊兩助(86偵12│
│    │      │          │          │工程地下室│371頁)    │ 9號函(86 │ 603第367頁-第│
│    │      │          │          │挖掘之廢土│出具棄土證│ 聲1414第 │ 373頁)       │
│    │      │          │          │棄置證明( │明之申請書│ 54頁、86 │*嚴森(86偵1260│
│    │      │          │          │基隆市八一│(86偵12603│ 偵12603第│ 3第292頁-第29│
│    │      │          │          │工建字第04│第370頁)  │ 372頁)同 │ 5頁)         │
│    │      │          │          │85號建造執│          │ 意9百立  │*收發登簿(86偵│
│    │      │          │          │照)       │          │ 方米     │ 12603第42頁) │
│    │      │          │          │          │          ├─────┤              │
│    │      │          │          │          │          │*Ｂ項     │              │
│    │      │          │          │          │          │ 83.1.12北│              │
│    │      │          │          │          │          │ 縣瑞清字 │              │
│    │      │          │          │          │          │ 第0616號 │              │
│    │      │          │          │          │          │ 函證明廢 │              │
│    │      │          │          │          │          │ 土載運完 │              │
│    │      │          │          │          │          │ 成(86偵12│              │
│    │      │          │          │          │          │ 603第372 │              │
│    │      │          │          │          │          │ 頁)      │              │
├──┼───┼─────┼─────┼─────┼─────┼─────┼───────┤
│ 19 │甲○○│信普營造工│信普營造工│基隆市中正│82.7.2    │*Ａ項     │*嚴森(86偵1260│
│    │      │程有限公司│程有限公司│路建築工地│8百40立方 │ 82.7.5以 │ 3第292頁-第29│
│    │      │          │          │土方(基隆 │米        │ 82北縣瑞 │ 3頁)         │
│    │      │          │          │市八一工建│申請書(86 │ 清字第986│*收發登簿(86偵│
│    │      │          │          │字第0479號│偵12603第 │ 7號函(86 │ 12603第43頁) │
│    │      │          │          │建造執照) │296頁)    │ 聲1414第 │              │
│    │      │          │          │          │          │ 58頁)同意│              │
│    │      │          │          │          │          │ 8百40立方│              │
│    │      │          │          │          │          │ 米       │              │
│    │      │          │          │          │          ├─────┤              │
│    │      │          │          │          │          │ *Ｂ項    │              │
│    │      │          │          │          │          │ 82.8月間 │              │
│    │      │          │          │          │          │ 以82北縣 │              │
│    │      │          │          │          │          │ 瑞清字第 │              │
│    │      │          │          │          │          │ 12330號簡│              │
│    │      │          │          │          │          │ 便行文證 │              │
│    │      │          │          │          │          │ 明廢土載 │              │
│    │      │          │          │          │          │ 運完成   │              │
├──┼───┼─────┼─────┼─────┼─────┼─────┼───────┤
│ 20 │甲○○│黃樑基    │黃樑基    │基隆市東峰│82.7.6    │*Ａ項     │*黃基成(86偵12│
│    │      │          │          │街工地土方│1千立方米 │ 82.7.9以 │ 603第296頁-第│
│    │      │          │          │(基隆市八 │申請書(86 │ 82北縣瑞 │ 300頁)       │
│    │      │          │          │二工建字第│偵12603第 │ 清字第102│*收發登簿(86偵│
│    │      │          │          │0094號建造│299頁、第 │ 20號函(86│ 12603第44頁) │
│    │      │          │          │執照)     │388頁)    │ 聲1414第 │              │
│    │      │          │          │          │          │ 61頁、86 │              │
│    │      │          │          │          │          │ 偵12603第│              │
│    │      │          │          │          │          │ 301頁、第│              │
│    │      │          │          │          │          │ 381頁)同 │              │
│    │      │          │          │          │          │ 意1千立方│              │
│    │      │          │          │          │          │ 米       │              │
│    │      │          │          │          │          ├─────┤              │
│    │      │          │          │          │          │ *Ｂ項    │              │
│    │      │          │          │          │          │ 82.8.31以│              │
│    │      │          │          │          │          │ 82北縣瑞 │              │
│    │      │          │          │          │          │ 清字第133│              │
│    │      │          │          │          │          │ 02號簡便 │              │
│    │      │          │          │          │          │ 行文證明 │              │
│    │      │          │          │          │          │ 已倒廢土 │              │
│    │      │          │          │          │          │ 完成(86偵│              │
│    │      │          │          │          │          │ 12603第30│              │
│    │      │          │          │          │          │ 2頁、第39│              │
│    │      │          │          │          │          │ 0頁)     │              │
├──┼───┼─────┼─────┼─────┼─────┼─────┼───────┤
│ 21 │甲○○│寬聯建築工│寬聯建築工│載運協辦北│82.7.14   │*Ａ項     │*莊金水(86聲14│
│    │      │程企業有限│程企業有限│二高中華工│23萬立方米│ 82.7.14以│ 14第200頁-第 │
│    │      │公司      │公司      │程公司土方│申請書(86 │ 82北縣瑞 │ 205頁)       │
│    │      │          │          │開挖運棄工│聲1414第  │ 清字第104│*陳賴玉枝(86偵│
│    │      │          │          │程        │204頁-第  │ 44號(86聲│ 12603第306頁-│
│    │      │          │          │          │205頁)    │ 1414第85 │ 第308頁)     │
│    │      │          │          │          │          │ 頁)同意  │*收發登簿(86偵│
│    │      │          │          │          │          │ 22萬立方 │ 12603第45頁) │
│    │      │          │          │          │          │ 米       │              │
│    │      │          │          │          │          ├─────┤              │
│    │      │          │          │          │          │*Ｂ項     │              │
│    │      │          │          │          │          │ 82.7.21再│              │
│    │      │          │          │          │          │ 以82北縣 │              │
│    │      │          │          │          │          │ 瑞清字第 │              │
│    │      │          │          │          │          │ 10829號函│              │
│    │      │          │          │          │          │ (86聲1414│              │
│    │      │          │          │          │          │ 第83頁)復│              │
│    │      │          │          │          │          │ 中華工程 │              │
│    │      │          │          │          │          │ 公司確認 │              │
│    │      │          │          │          │          │ 前函屬實 │              │
├──┼───┼─────┼─────┼─────┼─────┼─────┼───────┤
│ 22 │甲○○│棟宇建設股│棟宇建設股│基隆市七堵│82.7.16   │*Ａ項     │*黃超群(86聲14│
│    │      │份有限公司│份有限公司│區○○段6 │4萬立方米 │ 82.8.7以 │ 14第215頁-第 │
│    │      │          │          │筆地號土地│          │ 82北縣瑞 │ 223頁)       │
│    │      │          │          │建築工程廢│          │ 清字第105│*收發登簿(86偵│
│    │      │          │          │棄土(基隆 │          │ 92號函(86│ 12603第46頁) │
│    │      │          │          │市八一工建│          │ 聲1414第 │              │
│    │      │          │          │字第0184、│          │ 63頁)同意│              │
│    │      │          │          │188號建造 │          │ 4萬立方米│              │
│    │      │          │          │執照)     │          │          │              │
├──┼───┼─────┼─────┼─────┼─────┼─────┼───────┤
│ 23 │甲○○│中麟營造股│中麟營造股│承攬基隆市│82.11.8   │*Ａ項     │*劉國士(86偵12│
│    │      │份有限公司│份有限公司│光華國宅新│22萬餘立方│ 82.11.10 │ 603第304頁-第│
│    │      │          │          │建工程    │米申請書(8│ 以82北縣 │ 307頁)       │
│    │      │          │          │          │6偵12603第│ 瑞清字第 │*甘家忠(86偵12│
│    │      │          │          │          │341頁)    │ 18162號函│ 603第324頁-第│
│    │      │          │          │          │          │ 同意22萬6│ 343頁)       │
│    │      │          │          │          │          │ 千8百78立│*收發登簿(86偵│
│    │      │          │          │          │          │ 方米     │ 12603第47頁) │
├──┼───┼─────┼─────┼─────┼─────┼─────┼───────┤
│ 24 │甲○○│世電建設有│世電建設有│汐止「世電│82.11.16  │*Ａ項     │*林文君(86偵12│
│    │      │限公司    │限公司    │你和我」工│4萬立方米 │ 82.11.20 │ 603第311頁-第│
│    │      │          │          │程        │          │ 以82北縣 │ 312頁)       │
│    │      │          │          │          │          │ 瑞清字第 │*施傳枝(86偵12│
│    │      │          │          │          │          │ 18646號函│ 603第315頁-第│
│    │      │          │          │          │          │ (86偵1260│ 317頁)       │
│    │      │          │          │          │          │ 3第313頁 │*陳建穎(86偵12│
│    │      │          │          │          │          │ 、第323頁│ 603第361頁-第│
│    │      │          │          │          │          │ 、第366頁│ 363頁)       │
│    │      │          │          │          │          │ ) 同意4萬│*收發登簿(86偵│
│    │      │          │          │          │          │ 立方米   │ 12603第48頁) │
│    │      │          │          │          │          │          │              │
├──┼───┼─────┼─────┼─────┼─────┼─────┼───────┤
│ 25 │甲○○│奕信建設股│奕信建設股│基隆市信義│82.11.24  │*Ａ項     │*收發登簿(86偵│
│    │      │份有限公司│份有限公司│區○○段45│8百50立方 │ 82.11.24 │ 12603第49頁) │
│    │      │          │          │5號等3筆土│米        │ 以82北縣 │*丁○○(86 偵 │
│    │      │          │          │地工程廢土│          │ 瑞清字第 │ 12603第385頁 │
│    │      │          │          │(基隆市八 │          │ 18970號函│ 背面、第386頁│
│    │      │          │          │二工建字第│          │ 同意8百50│ 、86偵12911第│
│    │      │          │          │0226號建造│          │ 立方米   │ 第21頁背面)  │
│    │      │          │          │執照)     │          ├─────┤              │
│    │      │          │          │          │          │*Ｂ項     │              │
│    │      │          │          │          │          │ 83.1.15再│              │
│    │      │          │          │          │          │ 以82北縣 │              │
│    │      │          │          │          │          │ 瑞清字第 │              │
│    │      │          │          │          │          │ 894號簡便│              │
│    │      │          │          │          │          │ 行文表(86│              │
│    │      │          │          │          │          │ 聲1414第 │              │
│    │      │          │          │          │          │ 66頁)證明│              │
│    │      │          │          │          │          │ 棄土已載 │              │
│    │      │          │          │          │          │ 運完竣   │              │
└──┴───┴─────┴─────┴─────┴─────┴─────┴───────┘


司法院資訊處製作；財團法人民間司法改革基金會備份。
